#import "../../../Template/Typst/DVD.typ": *

#let time = "17:17"
#show: setupDocument.with(
  time: time,
  title: "",
  date: datetime(year: 2025, month: 10, day: 16),
  st√§mma: true,
  location: "EA"
)

#deltagere(
    styrelsen: true,
    [Ida Vranvuk], [Ja],
    [Ida Kjellerstedt], [Ja],
    [Hannes Carlsson], [Ja],
    [Daniell Cole], [Ja],
    [Nikhil Olsson Mukhopadhyay], [Ja],
)

#deltagere(
  //[John Doe],[Ja, exploderade vid punk 2.5],
)

// #ordningsFr√•ga([Namn], [
// Text \
//   #ordningsFr√•gaBody(
//     f√∂rslag: "", 
//   )
//   #ordningsFr√•gaBody(
//     f√∂rslag: "", 
//   )
// ])


// === Utjustering
// Namn justeras ut.

// === Beslut
// #attSatser(
//   [Namn v√§ljs in som ordf√∂rande f√∂r Femme++ under verksamhets√•ret 2024.],
// )

// === Injustering
// Namn justeras in.


= √ñppnande av m√∂te
M√∂tet √∂ppnades #time. #linebreak()

#pagebreak()

= Formalia
== Fastst√§llande av r√∂stl√§ngd
En r√∂stl√§ngd √§r en lista p√• personer som har r√∂str√§tt. Under v√•ra st√§mmom√∂ten √§ger endast divisionsmedlemmar som n√§rvarar vid m√∂tet r√∂str√§tt. D√§rmed kr√§vs det att f√∂r att st√§mmom√∂tet ska kunna genomf√∂ras beh√∂ver vi en lista med namn p√• r√∂stber√§ttigade medlemmar som n√§rvarar vid st√§mmosammantr√§det.

Medlemmar kan under m√∂tets g√•ng, det vill s√§ga efter denna punkt, l√§ggas till eller tas bort ur r√∂stl√§ngden.
Det ska d√• framg√• i r√∂stl√§ngden vid vilken punkt i m√∂tesschemat medlemmen l√§mnar eller ankommer till
st√§mmom√∂tet.

=== F√∂rslag
#attSatser([ st√§mman fastst√§ller den nuvarande r√∂stl√§ngden ])

=== Beslut
#attSatser(
 //[ attsats 1 bifalles. ]
)

#pagebreak()
== Divisionsst√§mmans beslutbarhet
6 kap. i stadgan definierar regler Divisionst√§mman.

2025-10-01 kallade styrelsen till divisionsst√§mma genom att skriva i discordservern MonadenDV, och
genom en nyhet p√• dvet.se.

Detta m√∂teschema ska ha skickats ut under m√•ndagen den 2025-10-13.

=== F√∂rslag
#attSatser(
  [
    divisionsst√§mman har uppn√•tt kraven i stadgan f√∂r att f√• h√•lla m√∂te, och √§r d√§rmed beslutbar.
  ]
)

=== Beslut
#attSatser(
  //[ attsats 1 bifalles ]
)

== Fastst√§llande av m√∂tesschema
F√∂r att divisionsst√§mman ska kunna fatta ett beslut eller protokollf√∂ra en diskussion beh√∂ver punkten i
m√∂tesschemat d√§r st√§mman ska fatta beslut vara inlagd eller f√∂ras in i m√∂tesschemat senast vid den h√§r
punkten.

=== F√∂rslag
#attSatser(
  [ m√∂tesschemat fastst√§lls utan n√•gra √§ndringar. ]
)

=== Beslut
#attSatser(
 // [ attsats 1 bifalles. ]
)
#pagebreak()

== Val av m√∂tesordf√∂rande
M√∂tesordf√∂rande har till uppgift att leda Divisionsst√§mmans sammankomst. Hen ansvarar f√∂r att m√∂tesformalia sk√∂ts.

=== Inkomna nomineringar inf√∂r m√∂tet
Nomineringar som har inkommit till styrelsen i tid f√∂r att inkluderas i st√§mmohandlingarna.

==== Fr√•n styrelsen
Styrelseordf√∂rande brukar traditionellt vara den som driver st√§mmorna s√•
styrelsen v√§ljer att nominera 

- Ida Vranvuk

=== Beslut
#attSatser(
//  [ Ida Vranvuk v√§ljs in som m√∂tesordf√∂rande. ]
)

== Val av vice m√∂tesordf√∂rande
Vice m√∂tesordf√∂rande hj√§lper m√∂tesordf√∂rande med att h√•lla talarlistan, och att alla f√•r komma till tals.

=== Inkomna nomineringar inf√∂r m√∂tet
Nomineringar som har inkommit till styrelsen i tid f√∂r att inkluderas i st√§mmohandlingarna.

==== Fr√•n styrelsen
Styrelsen finner det passande att vice ordf√∂rande f√∂r styrelsen √§ven
√§r vice m√∂tesordf√∂rande s√• styrelsen v√§ljer att nominera:

- Ida Kjellerstedt

=== Beslut
#attSatser(
//  [ Ida Kjellerstedt v√§ljs in som vice m√∂tesordf√∂rande. ]
)

#pagebreak()

== Val av m√∂tessekreterare
M√∂tessekreteraren har till uppgift att anteckna diskussioner, beslut, och eventuella reservationer under m√∂tet.

=== Inkomna nomineringar inf√∂r m√∂tet
Nomineringar som har inkommit till styrelsen i tid f√∂r att inkluderas i st√§mmohandlingarna.

==== Fr√•n styrelsen
Styrelsen finner √§ven det passande att sekreteraren f√∂r styrelsen √§ven
√§r m√∂tessekreteraren s√• styrelsen v√§ljer att nominera:

- Nikhil Olsson Mukhopadhyay

=== Beslut
#attSatser(
//  [ Nikhil Olsson Mukhopadhyay v√§ljs in som m√∂tessekreterare. ]
)

#pagebreak()
== Val av protokolljusterare
Protokolljusterare har till uppgift att kontrollera att protokollet i slut√§ndan reflekterar de faktiska besluten
och diskussionerna som f√∂rdes under sammantr√§det; samt agera r√∂str√§knare vid slutna omr√∂stningar. Ut√∂ver
protokolljusterarna s√• ska m√∂tesordf√∂rande och m√∂tessekreteraren signera protokollet. Vid Divisionsst√§mmans sammantr√§den ska det vara tv√• justerare. M√∂tesordf√∂rande och m√∂tessekreteraren kan inte vara
justerare.

=== Inkomna nomineringar inf√∂r m√∂tet
Nomineringar som har inkommit till styrelsen i tid f√∂r att inkluderas i st√§mmohandlingarna.

_Inga nomineringar f√∂r dessa positioner har inkommit._

=== Fria nomineringar

=== Beslut
#attSatser(
  // [
  //  John Doe v√§ljs till protokolljusterare.
  // ]
)

#pagebreak()

= Rapport
H√§r ber√§ttar styrelsen, revisorn och alla kommitt√©er kort om allt de har √•stadkommit sedan senaste
st√§mman!

== Styrelsen

=== Ordf√∂rande

Sedan senaste st√§mman s√• har jag tillsammans med styrelsen h√•llit i tv√• event under insparken. Jag har √§ven medverkat p√• regelbundna styrelsem√∂ten d√§r vi i Styrelsen har diskuterat olika √§mnen om hur f√∂reningen ska g√• vidare och planerat v√•ra aspevent f√∂r att f√• in nya kandidater till n√§stkommande verksamhets√•r. Jag har ocks√• suttit med under sektionsstyrelsem√∂ten f√∂r Natur- och tekniksektionen.

Ida ‚ÄúiceByte‚Äù Vranvuk

=== Kass√∂r

Muntlig rapport p√• st√§mman

=== Vice ordf√∂rande

Muntlig rapport p√• st√§mman

=== SAMO

Sedan senaste st√§mman, ut√∂ver insparksevent, aspplanering och regelbundna styrelsem√∂ten, har jag varit i kontakt med G√∂ta Studentk√•r om att bli tillsatt rollen som SAMO vid Institutionen f√∂r data- och informationsteknik (CSE). 

=== Sekreterare

Sedan senaste st√§mma har jag jobbar vidare med protokollf√∂ring i vanlig ordning. Det finns f√∂r tillf√§llet en del bakl√§xa ang√•ende signering av dokument som jobbas p√•. Franstegen g√•r l√•ngsamt men framm√•t.

== Revisionsber√§ttelse

Ingen rapport.

== MEGA6

Muntlig rapport p√• st√§mman

== Femme++

Aloo!

Sedan den senaste st√§mman har vi haft ett event innan sommaren, en sy-och-vin kv√§ll, sedan under sommaren hade vi ocks√• m√∂jligheten att g√• med i Pride-paraden,  vilket n√•gra av oss gjorde!üè≥Ô∏è‚Äçüåàüè≥Ô∏è‚Äç‚ößÔ∏è 
Hoppas vi kan bli ett g√§ng som g√•r med n√§sta √•r ocks√•!

Under mottagningen hade vi tv√• aktiviteter, en lunch och Prison Island, och tycker b√•da blev lyckade! 


Med v√§nliga h√§lsningar \<3

Daniell

== Studien√§mnden

Hej hej!

Sedan senaste st√§mman har vi haft ett m√∂te ang√•ende framtiden av studien√§mnden d√• vi f√•tt det tragiska beskedet att CSE inte l√§ngre vill st√• f√∂r kursutv√§rderingsfika (üò≠üò≠üò≠üò≠üò≠). Vi planerar andra s√§tt att f√• folk att fylla i kursutv√§rderingarna samtidigt som dem f√•r n√•got f√∂r det.

Vi planerar √§ven att √•teruppta arbetet p√• m√§rket och f√• ut n√•gra f√∂r nuvarande och framtida studien√§mnden.

\- Studien√§mnden'25

== DVRK

Sedan senaste st√§mman har DVRK slutf√∂rt b√•de planering- och utf√∂rande av insparken, som i √•r har kallats mottagningen. DVRK har haft interna m√∂ten, m√∂ten med Kommandobryggan inom NaT, m√∂ten med DVDs kommitt√©er, samt Gerdes och CSE.

Mottagningen gick bra √∂verlag men en del arr kunde planerats b√§ttre och/eller marknadsf√∂rts mer. 

Likt tidigare √•r var deltagandet bland reccar h√∂gt i b√∂rjan och trappades ner allt eftersom.

I dagsl√§get h√•ller DVRK i aspningsperiod som resterande kommitt√©er f√∂r att komma med en rekommendation till n√§stkommande DVRK.

- SubZero

== DV_Ops

Ingen rapport.

== DVarm

Ingen rapport.

== ConCats

Muntlig rapport p√• st√§mman

== Mega7

Muntlig rapport p√• st√§mman

== Klubbsport DV

Sedan senaste st√§mman har Klubbsport DV h√•llit i allt fr√•n frisbeegolf, innebandy och badminton. Eventen har blivit lite sporadiska p√• grund av intresse, tentor osv. Vi har fortfarande en AI bild som logga (It is cookedüò≠).

Under insparken h√∂ll vi i ett samarr med IT och volleyboll. Det f√∂rsta arret var inte alls s√• lyckat som vi hoppades p√• üò£ medan volleybollen var mycket uppskattad ü§©.

Nu blickar vi fram√•t till v√•ra aspevent och att f√• bekanta oss med v√•ra nya potentiella kommitt√©medlemmar ‚ò∫Ô∏è.

\ - Robin Alvar ‚ÄùMrCake‚Äù Anders Persson

#pagebreak()

= Beslutspunkter
Enligt Stadgan m√•ste √§ndringar av Stadgan r√∂stas igenom p√• tv√• av Divisionsst√§mmans varandra f√∂ljande
m√∂ten. Om en beslutpunkt inneh√•ller "f√∂rsta l√§sningen" inneb√§r det att det √§r f√∂rsta g√•ngen beslutet tas upp f√∂r omr√∂stning. Om en beslutspunkt inneh√•ller "andra l√§sningen" inneb√§r det att beslutspunkten har
r√∂stats igenom f√∂rra st√§mmom√∂tet, och beslutet beh√∂ver bekr√§ftas f√∂r att g√• igenom.

#pagebreak()

== Andra l√§sning, Motion: Styrelsem√∂ten beh√∂ver annonseras i god tid p√• Discord och i Monaden

Enligt 7 kap. 6 ¬ß i stadgan har samtliga divisionsmedlemmar n√§rvaror√§tt p√• styrelsens sammantr√§den.
Medlemmarna kan endast ut√∂va sin r√§ttighet om de k√§nner till n√§r och vart styrelsen sammantr√§der.
Styrelsen har de senaste √•ren, med vissa undantag, varit v√§ldigt d√•lig p√• att informera medlemmarna n√§r och vart sammantr√§derna h√•lls.
D√§rf√∂r f√∂resl√•r jag att styrelsen tvingas vara tydliga n√§r de ska h√•lla m√∂ten, och n√§r deras protokoll finns tillg√§ngliga.

\- Albin "Slaget" Otterh√§ll, revisor'24

#andraL√§sning("2025-04-25", [
  === F√∂rslag till beslut inf√∂r m√∂tet fr√•n motion√§ren
  #attSatser([
    inf√∂ra en ny paragraf under kap. 7 Styrelsen i stadgan med lydelsen

    Styrelsens sammantr√§den m√•ste kallas minst tv√• l√§sdagar innan sammantr√§det.
    Kallelsen ska inneh√•lla
    - vilket styrelsesammantr√§de i ordningen som kallas till;
    - sista dagen n√§r det signerade protokollet ska vara tillg√§ngligt f√∂r medlemmarna;
    - tid och datum f√∂r sammantr√§det;
    - plats f√∂r sammantr√§det.
    Kallelsen ska ske med
    - en papperslapp i minst A4 storlek med stor och tydlig text som s√§tts upp p√• Monadens anslagstavla;
    - en kallelse p√• divisionens Discordserver;
    - en kallelse p√• dvet.se.
    Kallelsen f√•r inte tas ner innan det signerade sammantr√§desprotokollet finns tillg√§ngligt f√∂r medlemmarna.

    Kallelse till sammantr√§de f√•r endast ske n√§r protokollet fr√•n tidigare sammantr√§de √§r justerat och tillg√§ngligt f√∂r medlemmarna.
  ],[
    inf√∂ra en ny paragraf under kap. 7 Styrelsen i stadgan med lydelsen

    N√§r per capsulam-beslut har fattats m√•ste beslutet dokumenteras
    - p√• Monadens anslagstavla;
    - p√• divisionens Discordserver som √§r tillg√§nglig alla studenter;
    - i protokollet f√∂r det f√∂rsta styrelsesammantr√§det efter beslut har fattats.

    Dokumentationen ska inneh√•lla
    - vilka att-satser som har bifallits;
    - omr√∂stningsperioden.

    Om dessa krav inte uppfylls upph√§vs beslutet.
  ])

  === Yrkande fr√•n styrelsen
  Detta √§r v√§ldigt rimliga f√∂rslag! Dock s√• finner vi i styrelsen att det kan leda till
  ett sl√∂seri med papper, men st√•r bakom de andra f√∂rslagen!

  === F√∂rslag till beslut inf√∂r m√∂tet fr√•n styrelsen
  #attSatser([
    inf√∂ra en ny paragraf under kap. 7 Styrelsen i stadgan med lydelsen

    Styrelsens sammantr√§den m√•ste kallas minst tv√• l√§sdagar innan sammantr√§det.
    Kallelsen ska inneh√•lla
    - vilket styrelsesammantr√§de i ordningen som kallas till;
    - n√§r det signerade protokollet som senast ska vara tillg√§ngligt f√∂r medlemmarna;
    - tid och datum f√∂r sammantr√§det;
    - plats f√∂r sammantr√§det.
    Kallelsen ska ske med
    - en kallelse p√• Discordservern MonadenDV;
    - en kallelse p√• dvet.se.

    Kallelse till sammantr√§de f√•r endast ske n√§r protokollet fr√•n tidigare sammantr√§de √§r justerat och tillg√§ngligt f√∂r medlemmarna.
  ],[
    inf√∂ra en ny paragraf under kap. 7 Styrelsen i stadgan med lydelsen

    N√§r per capsulam-beslut har fattats m√•ste beslutet dokumenteras
    - p√• divisionens Discordserver som √§r tillg√§nglig alla studenter;
    - i protokollet f√∂r det f√∂rsta styrelsesammantr√§det efter beslut har fattats.

    Dokumentationen ska inneh√•lla
    - vilka att-satser som har bifallits;
    - omr√∂stningsperioden.

    Om dessa krav inte uppfylls upph√§vs beslutet.
  ])

  === Beslut efter f√∂reg√•ende st√§mma
  #attSatser(
    [attsats 1 bifalles],
    [attsats 2 bifalles]
  )

])

=== Beslut
//#attSatser([Attsats 1 fr√•n f√∂reg√•ende st√§mma bifalles igen])

#pagebreak()

== Andra l√§sning, Motion: Publicera signerade protokoll i Monaden

G√∂ra det tydligare vilka beslut som styrelsen har beslutat om.

- Albin "Slaget" Otterh√§ll, revisor'24

#andraL√§sning("2025-05-25",[
=== F√∂rslag till beslut inf√∂r m√∂tet fr√•n motion√§ren
#attSatser([
  I 7 kap. 8 ¬ß i stadgan l√§gga till ett stycke med lydelsen

  Det senaste signerade protokollet ska finnas upph√§ngt p√• Monadens anslagstavla fram tills dess det finns ett nytt signerat protokoll.
])

=== Yrkande fr√•n styrelsen
Vi finner att detta √§r sl√∂seri med papper, och dessa protokoll √§r tillg√§ngliga genom 
b√•de GitHub och Drive.

=== F√∂rslag till beslut inf√∂r m√∂tet fr√•n styrelsen
#attSatser([
  √§ndra attsats 1 till:\

  I 7 kap. 8 ¬ß i stadgan l√§gga till ett stycke med lydelsen

  Det senaste signerade protokollet ska direktl√§nkas i divisionens Discordserver s√• fort den finns tillg√§ngligt.
])

=== Beslut fr√•n f√∂reg√•ende st√§mma
#attSatser([attsats 1 bifalles])

])

=== Beslut
#attSatser([])

#pagebreak()

== Andra l√§sning, Motion: Styrelsen kan inte avs√§tta revisor

Revisorn har till uppdrag att √• medlemmarnas v√§gnar granska styrelsen och kommitt√©erna.
D√• √§r det lite konstigt om styrelsen kan avs√§tta revisorn.

Albin "Slaget" Otterh√§ll, revisor'24
#andraL√§sning("2025-04-25",[=== F√∂rslag till beslut inf√∂r m√∂tet fr√•n motion√§ren
#attSatser([
  i 9 kap. 2 ¬ß tredje stycket i stadgan inf√∂ra "revisor" i listan.
], [
  √§ndra 9 kap. 3 ¬ß f√∂rsta stycket i stadgan fr√•n

  Styrelsen har r√§tt att
  ‚Ä¢ st√§nga av medlem fr√•n deras f√∂rtroendeuppdrag.

  till

  Styrelsen har r√§tt att st√§nga av enskild medlem fr√•n deras f√∂rtroendeuppdrag endast om medlemmen inte √§r revisor.
])

=== Yrkande fr√•n styrelsen styrelsen
Detta l√•tter som ett sunt f√∂rslag! Vi h√•ller med!
=== F√∂rslag till beslut inf√∂r m√∂tet fr√•n styrelsen
#attSatser(
[
  bifalla attsats 1 fr√•n motion√§ren
],[
  bifalla attsats 2 fr√•n motion√§ren
])

=== Beslut fr√•n f√∂reg√•ende st√§mma
#attSatser([attsats 1 och attsats 2 bifalles])
])

=== Beslut
#attSatser([])

=== Ansvarsfrihet 2021-2023

Vi i tidigare styrelser tycker det √§r p√• tiden att st√§mman f√∂rklarar oss ansvarsfria f√∂r tidigare √•r.
I och med att det inte har suttit n√•gon revisor mellan 2021-2023 s√• l√§mnar vi d√• bed√∂mningen till v√•r k√§ra st√§mma.
Detta inneb√§r att st√§mman finner att en tidigare styrelse har gjort ett l√§mpligt arbete och har f√∂ljt f√∂reningens stadgar, ekonomiska regler, och √§ven svensk lag. Om det finnas uppgifter f√∂r ett √•r som inte har blivit l√∂sta innan den nuvarande st√§mma, har st√§mman all r√§tt att yrka att styrelsen f√∂r att det √•rets styrelse ska l√∂sa uppgifterna innan de kan beviljas ansvarsfrihet.

Vi f√∂resl√•r d√§rmed f√∂ljande attsatser:
- Att f√∂rklara styrelsen 2021 ansvarsfria
- Att f√∂rklara styrelsen 2022 ansvarsfria
- Att f√∂rklara styrelsen 2023 ansvarsfria

MvH
- Samuel `Smalben` Hammersberg
- Lukas `L√•ngben` Gartman

#pagebreak()

= Inval
Inval av personer till f√∂rtroendeposterna som v√§ljs in av Divisionsst√§mman. Dessa v√§ljs in f√∂r en ordinarie mandatperiod, vilket str√§cker sig fr√•n 1 januari till 31 december.

== DV_Ops'25
DV_Ops ansvarar f√∂r f√∂reningens diverse IT system och med att fr√§mja hackerandra.

=== Inkomna nomineringar inf√∂r m√∂tet
_Styrelsen har ej f√•tt in n√•gra nominering innan st√§mman._

=== Fri nominering

=== F√∂rslag till beslut
#attSatser(
  [punkten bordsl√§ggs]
)

=== Beslut
//#attSatser([Attsats 1 bifalles])

== DVArm'25
DVArm ansvarar f√∂r att f√∂rb√§ttra relationer mellan divisionen och f√∂retag.

=== Inkomna nomineringar inf√∂r m√∂tet
_Styrelsen har ej f√•tt in n√•gra nominering innan st√§mman._

=== Fri nominering

=== F√∂rslag till beslut
#attSatser(
  [punkten bordsl√§ggs]
)

=== Beslut
#attSatser([Attsats 1 bifalles])


== Revisior'25
Revisorn ansvarar f√∂r att f√∂reningen sk√∂ter sig! Detta g√∂rs genom att se 
att stadgan f√∂ljs och alla ekonomiska regler!

=== Inkomna nomineringar inf√∂r m√∂tet
_Styrelsen har ej f√•tt in n√•gra nominering innan st√§mman._

=== F√∂rslag till beslut
#attSatser(
  [punkten bordsl√§ggs]
)

=== Beslut
//#attSatser([Attsats 1 bifalles])

#pagebreak()
= Diskussionspunkter
St√§mman √§r inte bara en chans f√∂r oss i divisionen att r√∂sta om saker, utan den ger oss √§ven en chans att diskutera olika √§mnen, som kanske n√∂dv√§ndigtvis inte beh√∂vs r√∂stas om.

Styrelsen har ej kommit med n√•gra diskussionspunkter, men vi l√§mnar golvet
√∂ppet f√∂r n√§rvarande medlemmar att ta upp det dom har p√• hj√§rtat.

_Inga punkter har inkommit innan m√∂tet, och styrelsen har ej kommit n√•gra punkter sj√§lva._

#pagebreak()
= Avslutande av m√∂te

== M√∂tets avslutande
M√∂tet avslutades 19:22.
#pagebreak()
#signatures(st√§mma: true)
