#import "../../../Template/Typst/DVD.typ": *

#let time = "17:17"
#show: setupDocument.with(
  time: time,
  title: "",
  date: datetime(year: 2025, month: 04, day: 25),
  stämma: true,
  location: "TBD"
)

#deltagere(
    styrelsen: true,
    [Ida Vranvuk], [Ja],
    [Ida Kjellerstedt], [Ja],
    [Hannes Carlsson], [Ja],
    [Daniell Cole], [Ja],
    [Nikhil Olsson Mukhopadhyay], [Ja],
)

#deltagere(
  // [Samuel Hammersberg], [Ja]
)

// #ordningsFråga([Namn], [
// Text \
//   #ordningsFrågaBody(
//     förslag: "", 
//   )
//   #ordningsFrågaBody(
//     förslag: "", 
//   )
// ])



// === Utjustering
// Namn justeras ut.

// === Beslut
// #attSatser(
//   [Namn väljs in som ordförande för Femme++ under verksamhetsåret 2024.],
// )

// === Injustering
// Namn justeras in.


= Öppnande av möte
Mötet öppnades #time. #linebreak()

#pagebreak()

= Formalia
== Fastställande av röstlängd
En röstlängd är en lista på personer som har rösträtt. Under våra stämmomöten äger endast divisionsmedlemmar som närvarar vid mötet rösträtt. Därmed krävs det att för att stämmomötet ska kunna genomföras behöver vi en lista med namn på röstberättigade medlemmar som närvarar vid stämmosammanträdet.

Medlemmar kan under mötets gång, det vill säga efter denna punkt, läggas till eller tas bort ur röstlängden.
Det ska då framgå i röstlängden vid vilken punkt i mötesschemat medlemmen lämnar eller ankommer till
stämmomötet.

=== Förslag
#attSatser([ stämman fastställer den nuvarande röstlängden ])

// === Beslut
// #attSatser(
//  [ attsats 1 bifalles. ]
// )

#pagebreak()
== Divisionsstämmans beslutbarhet
6 kap. i stadgan definierar regler Divisionstämman.

Den 2024-12-03 kallade styrelsen till divisionsstämma genom att skriva i discordservern MonadenDV, och
genom en nyhet på dvet.se.

Detta möteschema ska ha skickats ut under måndagen den 2025-04-23.

=== Förslag
#attSatser(
  [
    divisionsstämman har uppnått kraven i stadgan för att få hålla möte, och är därmed beslutbar.
  ]
)

// === Beslut
// #attSatser(
// //  [ attsats 1 bifalles ]
// )

== Fastställande av mötesschema
För att divisionsstämman ska kunna fatta ett beslut eller protokollföra en diskussion behöver punkten i
mötesschemat där stämman ska fatta beslut vara inlagd eller föras in i mötesschemat senast vid den här
punkten.

=== Förslag
#attSatser(
  [ mötesschemat fastställs utan några ändringar. ]
)

// === Beslut
// #attSatser(
// //  [ attsats 1 bifalles. ]
// )
#pagebreak()

== Val av mötesordförande
Mötesordförande har till uppgift att leda Divisionsstämmans sammankomst. Hen ansvarar för att mötesformalia sköts.

=== Inkomna nomineringar inför mötet
Nomineringar som har inkommit till styrelsen i tid för att inkluderas i stämmohandlingarna.

==== Från styrelsen
Styrelseordförande brukar tradionellt vara den som driver stämmorna så
styrelsen väljer att nominera 

- Ida Vranvuk

// === Beslut
// #attSatser(
// //  [ Ida Vranvuk väljs in som mötesordförande. ]
// )

== Val av vice mötesordförande
Vice mötesordförande hjälper mötesordförande med att hålla talarlistan, och att alla får komma till tals.
=== Inkomna nomineringar inför mötet
Nomineringar som har inkommit till styrelsen i tid för att inkluderas i stämmohandlingarna.

==== Från styrelsen
Styrelsen finner det passande att vice ordförande för styrelsen även
är vice mötesordförande så styrelsen väljer att nominera:

- Ida Kjellerstedt
// === Beslut
// #attSatser(
// //  [ Ida Kjellerstedt väljs in som vice mötesordförande. ]
// )

#pagebreak()

== Val av mötessekreterare
Mötessekreteraren har till uppgift att anteckna diskussioner, beslut, och eventuella reservationer under mötet.

=== Inkomna nomineringar inför mötet
Nomineringar som har inkommit till styrelsen i tid för att inkluderas i stämmohandlingarna.

==== Från styrelsen
Styrelsen finner även det passande att sekreteraren för styrelsen även
är mötessekreteraren så styrelsen väljer att nominera:

- Nikhil Olsson Mukhopadhyay

=== Beslut
// #attSatser(
// //  [ Nikhil Olsson Mukhopadhyay väljs in som vice mötessekreterare. ]
// )
#pagebreak()
== Val av protokolljusterare
Protokolljusterare har till uppgift att kontrollera att protokollet i slutändan reflekterar de faktiska besluten
och diskussionerna som fördes under sammanträdet; samt agera rösträknare vid slutna omröstningar. Utöver
protokolljusterarna så ska mötesordförande och mötessekreteraren signera protokollet. Vid Divisionsstäm mans sammanträden ska det vara två justerare. Mötesordförande och mötessekreteraren kan inte vara
justerare.

=== Inkomna nomineringar inför mötet
Nomineringar som har inkommit till styrelsen i tid för att inkluderas i stämmohandlingarna.

_Inga nomineringar för dessa positioner har inkommit._

=== Fria nomineringar

// === Beslut
// #attSatser(
//   // [
//   //  väljs till protokolljusterare.
//   // ],
//   // [
//   //  väljs till protokolljusterare.
//   // ]
// )

#pagebreak()

= Rapport
Här berättar styrelsen, revisorn och alla kommittéer kort om allt de har åstakommit sedan senaste
stämman!

== Styrelsen
=== Ordförande
Sedan senaste stämman har jag som styrelseordförande arbetat relativt aktivt. Vi har hållit regelbundna styrelsemöten där vi behandlat en mängd olika frågor som rör föreningen, planerat evenemang såsom en omsits för styrelsens pateter och framtida planer för verksamhetsåret. Det har varit ett engagerat arbete där hela styrelsen bidragit på ett positivt sätt.

Under våren har vi inlett ett nytt samarbete med Akavia, tack vare en kontakt inom kognitionsvetenskapsprogrammet. Första aktiviteten i detta samarbete var ett semmelfika i Monaden, vilket blev väldigt uppskattat. Vi planerar att fortsätta detta samarbete och har ett gemensamt event planerat i mitten av maj tillsammans med SYS6 och KOG6. Det ser ut att bestå av en picknick och en trekamp, och vi ser fram emot en rolig och inkluderande dag för alla inblandade.

Jag har även gått med i kårfullmäktige som representant för Knapptryckarkompaniet. Jag deltog på det konstituerande fullmäktigemötet denna månad där majoriteten av nästkommande kår- och sektionsstyrelser blev invalda. 

Under Göteborgs universitets besöksdag deltog jag kort som representant för vårt kandidatprogram. Där fick jag prata med blivande studenter om utbildningen och studentlivet, samt diskutera det nya upplägget av programmet med programansvarig Alex Gerdes. 

En stor del av terminen har också präglats av sammanslagningen mellan Naturvetarsektionen och IT-sektionen. Jag har deltagit i flera möten och diskussioner kring hur sammanslagningen ska genomföras på ett bra sätt, och hur den nya gemensamma insparken ska organiseras. Jag har även deltagit på styrelsemöten för den nya sektionen. Slutligen har jag varit med i planeringen av den kommande Valborgssittningen som hålls nu på söndag. Arbetet har skett tillsammans med andra representanter från IT-föreningarna. 

Styrelsen har även satt igång med att göra ett standar för DVD, som beräknas vara klart under valborgsveckan. 

Tills nästa stämma hoppas jag på fler samarbeten med andra föreningar och företag, samt fler uppgraderingar i Monaden 


\- Ida “iceByte” Vranvuk\
#h(0.2cm)  Divisionsordförande\
#h(0.2cm) Styrelsen  


=== Kassör
Jag har tagit över rollen som kassör för styrelsen och det har gått smort, jag har alltid haft föregående kassör till hjälp vid frågor.

Godkända äskningar, äskningar som har godkänts av CSE:
- Studienämnden: fika till kursutvärderingar
- ConCat's:
   - ConCat's Night
   - Pluggstuga
   - Inköp av penna och maskeringstejp
- Inköp av te
- Inköp av kaffe och kaffefilter

Det finns äskningar som inte har hanterats än. Dvs, inte skickats in för godkännande.

Övriga kostnader:
SUS-utbildningar för fem personer.

Sammarbeten: 
Akavias semledag: vi stod för initiala kostnaden och skickar faktura till Akavia.

\- Hannes Carlsson


=== Vice ordförande
Sedan jag tillträdde som vice ordförande har jag hållit ett kommittémöte. Jag har även deltagit i möten om den nya insparken och Valborgssittningen. Utöver det har jag medverkat på ett externmöte samt haft kommunikation med andra föreningar. 

Stort tack till alla som hjälpte till att hålla i Kårkällarn, det blev riktigt lyckat! Förhoppningsvis väckte det intresse för att arrangera fler kvällar under året! 

\- Ida Kjellerstedt

#pagebreak()
=== SAMO
Sedan senaste stämman har jag skickat ut en enkät för att kolla studenters tillfredsställelse av programmet samt välmående och ska presentera lite statistik nu senare. 

Sedan har jag också varit på ett Institutionsrådsmöte, där det diskuterades bl.a. omstruktureringen som kommer ske. 
DV kandidat kommer bli ett internationellt program och ADS blir en del av det nya programmet med working title CSDSAI "ComputerScienceDataScienceAI". 
Denna omstrukturering planeras vara färdig 2025

\- Daniell Cole

=== Sekreterare
Som sekreterare har jag inget större att rapportera.

\- Nikhil Olsson Mukhopadhyay

#pagebreak()
== Revisionsberättelse

Ingen rapport.

== MEGA6

Sen senaste stämman har mega6 haft 3 event: irish coffee krök, omvänd sittning och drinking movie night. Vi har även hållit flera för- och efterfester kring externa events.

\- Gustav Richter

== Femme++

Hej!

Vi har tyvärr inte gjort något #emoji.face.tear

Mvh

\- Daniell Cole

== Studienämnden

Sen senaste stämman har Studienämnden hållit i ytterligare ett kursutvärderingsfika, samt gått på kursutvärderingsmöten för de obligatoriska kurserna i LP2 år 1. Vi har tyvärr fått veta av vår programansvarig att det senaste fikat kan vara det sista och vi jobbar nu på att hitta ett annat sätt att få våra studenter att fylla i kursenkäterna.

\- Studienämnden'25

== DVRK

Inför stämma 2025-04-25\
Vad DVRK har gjort:\
Sedan den senaste stämman har vi i DVRK bekantat oss med våra roller och haft
fokus på att få ihop en plan inför insparken till hösten. Vi har kontakt med kommittéer inom DVD och övriga GU samt Chalmers. Gerdes kallade till möte vilket rubix och SubZero var med på, där gick vi igenom antalet nya studenter som börjar, hur budgeten ser ut och samarbetet med den nya fakulteten NaTs kommandobrygga.\
Vi har arrangerat en omsits för tidigare DVRK-medlemmar.\
Vad kommer DVRK göra:\
DVRK kommer fortsätta med planering av inspark till höst samt något kul för
phaddrarna, ha kontakt med tidigare nämnda kommittéer, Gerdes och
kommandobryggan. Allt för en fantastisk och enad inspark.

\- Anton 'SubZero' Frost

== DV_Ops

Ingen rapport.

== DVarm

Ingen rapport.

== ConCats

Muntlig rapport på stämman
#pagebreak()
== Mega7

April 22, 2025
\
1. Rapport\
Sedan årsskiftet har Mega7 lagt stort fokus på innergården. En extern gubbe
anlitades för att tvätta varje grässtrå, och prover har skickats till labb för analys.\
Resultaten vi fick tillbaka var tydliga: gräset behöver endast vattnas en gång i månaden, till skillnad från en gång i veckan som utlovades under förra stämman.\
Detta tar vi till oss med ödmjukhet.\
Ett problem har dock uppstått: studenter som genar över gräsytan. Detta
känns inte bra, och vi har därför tvingats lägga täckbark för att skydda gräset från vidare slitage.\
Inomhus, i vår Monad, ser plastväxterna stabila ut. De övervattnas regelbundet
enligt schemat, och vi kommer se över möjligheten att plantera om dessa när
tiden tillåter.\
Under terminen har vi haft väldigt trevliga samarbeten med bland annat ReKo
och Mega6, något som vi hoppas bygga vidare på under hösten.\
På grund av den extremt tunga arbetsbelastningen denna termin har vi varit
tvungen att tilldela Hannes ”belfort” Carlsson den ärofyllda rollen som FaFT
– Förvaltare av Flytande Trädgårdsstrats inom Mega7. Detta markerar en ny era av fackmannamässigt utförda trädgårdsarbeten.\
Utöver vårt viktiga gräsarbete har vi även designat en ny logga för Mega7
och känslan är att den mottagits väl inom föreningen. Whats next?? Planer för
sittning är i rullning och Mega7 låt + musikvideo??!! – stay tuned mfs!

\- Mega7

#pagebreak()


= Beslutspunkter
Enligt Stadgan måste ändringar av Stadgan röstas igenom på två av Divisionsstämmans varandra följande
möten. Om en beslutpunkt innehåller "första läsningen" innebär det att det är första gången beslutet tas upp för omröstning. Om en beslutspunkt innehåller "andra läsningen" innebär det att beslutspunkten har
röstats igenom förra stämmomötet, och beslutet behöver bekräftas för att gå igenom.

== Motion: Skapa Sportkommitté
Med start av året 2025 har Klubb-Sport FC arrangerat nästan ett arrangemang per vecka för folket och känner att med en kommitté kan vi lättare nå ut till folk och ge en bättre upplevelse för våra deltagare, genom stöd för bättre hallar och eventuella samarbeten. Huvudsakligen har fokuset legat på innebandy, men har redan börjat spana på andra sporter att testa på. 

Vårt Huvudfokus:
Vi vill föra sport och rörelse till ett program där stillasittande är en stor del av vardagen. Med detta vill vi främja hälsa och aktivitet för en bättre studietid, samt låta folk eventuellt testa på olika sporter de kanske aldrig hade gjort annars. 

Vi har inga krav på skicklighet eller tidigare erfarenheter, utan fokuset är bara på att ha så kul som möjligt(med rörelse på köpet). Vid eventuell bildning av lag kan detta komma att ändras just för själva laget, men då kommer vi fortsatt ha aktiviteter som vanligt för mindre erfarna. 

Vi satsar starkt på jämställdhet och att alla som vill och kan ingå i våra evenemang får göra det och känner sig trygga. Absolut nolltolerans mot trakasserier eller kränkningar är en självklarhet under våra evenemang. Vi är där för att ha kul och ingen ska känna sig ovälkommen.

\- Robin A.A Persson

=== Förslag till beslut inför mötet från motionären
#attSatser([
  göra Klubb-Sport FC till en ny kommitté under DV
])

=== Yrkande från styrelsen styrelsen
Jätteskoj initiativ! Vi tycker att detta är en riktigt rolig idé och vi ser framemot att
se vad ni hittar på för något! Docks så är vi åsiktsfulla om namnet, men uppmanar 
stämman och motionären att vara med i diskussion om namnet!
=== Förslag till beslut inför mötet från styrelsen
#attSatser([
    Att införa kapitel 13 "Regler för Klubb-Sport DV" i reglementet vilket lyder: 

  1 § Kommittéens namn är Klubb-Sport DV.

  2 § Klubb-Sport DV har till uppgift att hålla i sport och motions relaterade evenemang.
  
  3 § Mandatperioden för kommittémedlemmarna bestäms internt inom kommittén.
  
  4 § Kommittémedlemmarna bestäms internt inom kommittén.
])

// === Beslut
// #attSatser([Attsats 1 bifalles])
// 

#pagebreak()
== Motion: Styrelsemöten behöver annonseras i god tid på Discord och i Monaden

Enligt 7 kap. 6 § i stadgan har samtliga divisionsmedlemmar närvarorätt på styrelsens sammanträden.
Medlemmarna kan endast utöva sin rättighet om de känner till när och vart styrelsen sammanträder.
Styrelsen har de senaste åren, med vissa undantag, varit väldigt dålig på att informera medlemmarna när och vart sammanträderna hålls.
Därför föreslår jag att styrelsen tvingas vara tydliga när de ska hålla möten, och när deras protokoll finns tillgängliga.

\- Albin "Slaget" Otterhäll, revisor'24

=== Förslag till beslut inför mötet från motionären
#attSatser([
  införa en ny paragraf under kap. 7 Styrelsen i stadgan med lydelsen

  Styrelsens sammanträden måste kallas minst två läsdagar innan sammanträdet.
  Kallelsen ska innehålla
  - vilket styrelsesammanträde i ordningen som kallas till;
  - sista dagen när det signerade protokollet ska vara tillgängligt för medlemmarna;
  - tid och datum för sammanträdet;
  - plats för sammanträdet.
  Kallelsen ska ske med
  - en papperslapp i minst A4 storlek med stor och tydlig text som sätts upp på Monadens anslagstavla;
  - en kallelse på divisionens Discordserver;
  - en kallelse på dvet.se.
  Kallelsen får inte tas ner innan det signerade sammanträdesprotokollet finns tillgängligt för medlemmarna.

  Kallelse till sammanträde får endast ske när protokollet från tidigare sammanträde är justerat och tillgängligt för medlemmarna.
],[
  införa en ny paragraf under kap. 7 Styrelsen i stadgan med lydelsen

  När per capsulam-beslut har fattats måste beslutet dokumenteras
  - på Monadens anslagstavla;
  - på divisionens Discordserver som är tillgänglig alla studenter;
  - i protokollet för det första styrelsesammanträdet efter beslut har fattats.

  Dokumentationen ska innehålla
  - vilka att-satser som har bifallits;
  - omröstningsperioden.

  Om dessa krav inte uppfylls upphävs beslutet.
])

=== Yrkande från styrelsen styrelsen
Detta är väldigt rimliga förslag! Dock så finner vi i styrelsen att det kan leda till
ett slöseri med papper, men står bakom de andra förslagen!
=== Förslag till beslut inför mötet från styrelsen
#attSatser([
  införa en ny paragraf under kap. 7 Styrelsen i stadgan med lydelsen

  Styrelsens sammanträden måste kallas minst två läsdagar innan sammanträdet.
  Kallelsen ska innehålla
  - vilket styrelsesammanträde i ordningen som kallas till;
  - när det signerade protokollet som senast ska vara tillgängligt för medlemmarna;
  - tid och datum för sammanträdet;
  - plats för sammanträdet.
  Kallelsen ska ske med
  - en kallelse på Discordservern MonadenDV;
  - en kallelse på dvet.se.

  Kallelse till sammanträde får endast ske när protokollet från tidigare sammanträde är justerat och tillgängligt för medlemmarna.
],[
  införa en ny paragraf under kap. 7 Styrelsen i stadgan med lydelsen

  När per capsulam-beslut har fattats måste beslutet dokumenteras
  - på divisionens Discordserver som är tillgänglig alla studenter;
  - i protokollet för det första styrelsesammanträdet efter beslut har fattats.

  Dokumentationen ska innehålla
  - vilka att-satser som har bifallits;
  - omröstningsperioden.

  Om dessa krav inte uppfylls upphävs beslutet.
])

#pagebreak()

== Motion: Publisera signerade protokoll i Monaden

Göra det tydligare vilka beslut som styrelsen har beslutat om.

- Albin "Slaget" Otterhäll, revisor'24

=== Förslag till beslut inför mötet från motionären
#attSatser([
  I 7 kap. 8 § i stadgan lägga till ett stycke med lydelsen

  Det senaste signerade protokollet ska finnas upphängt på Monadens anslagstavla fram tills dess det finns ett nytt signerat protokoll.
])

=== Yrkande från styrelsen styrelsen
Vi finner att detta är slöseri med papper, och dessa protokoll är tillgängliga genom 
både GitHub och Drive.

=== Förslag till beslut inför mötet från styrelsen
#attSatser([avslå attsats 1 från motionären])

#pagebreak()
== Motion: Visa uppskattning för tidigare styrelsemedlemmar.

En av de viktigaste delarna av styrelsen är ju självfallet styrelsemedlemmarna, men en del som är ännu viktigare men lite lätt att glömma av är de tidigare styrelsemedlemmarna.
Vi finner att #strike("vi") de är en minoritet som länge har varit förtryckta och detta behövs rättfärdigas!

\- Samuel Hammersberg\
\- Sebastian Selander\
\- Tekla Siesjö\
\- Josefin Kokkinakis\
\- Tim Persson\
\- Lukas Gartman\
\- Gustav Dalemo\
\- Morgan Thowsen\
\- Thomas Li\
\- Robert Krook\
\- Albin Otterhäll\
\- Ida Vranvuk\
\- Daniell Cole

=== Förslag till beslut inför mötet från motionären
#attSatser([
  styrelsen ska skicka ett grattis vid varje före detta styrelsemedlems födelsedag. Detta ska ske genom ett propert forum såsom Facebook och ska sträcka sig till styrelsemedlemmar upp till 10 år tillbaka. Om en tidigare styrelsemedlem visar sig vara otillgänglig, genom att neka en vänförfrågan eller det saknas en Facebook-profil så ursäktas styrelsen.
], [
  styrelsen ska ha på sig clownnäsor vid nästkommande stämma.
])

=== Yrkande från styrelsen styrelsen
Clownnäsor är skoj, speciellt för att de hjälper oss undvika lukten av gammla stinky styrelsemedlemmar som vi inte vill gratta!

=== Förslag till beslut inför mötet från styrelsen
#attSatser([
    styrelsen måste skicka ett grattis till motionärerna när de snart fyller 50.
  ], [
    bifalla atsats 2 från motionären
])
#pagebreak()
== Motion: Uppdatera logga med guldkant

Vi har en officiell "inofficiell" logga.
Men den har inte använts till varken ryggtryck eller patches.
Utan en version av den med en gul- eller guldkant har använts.
Om vi bara använder en variant av vår logga, varför bara inte anamma den och ändra vår officiella "inofficiella" logga?
Det finns två versioner, där den ena endast har den yttre konturen guldaktig och den andra har två guldfärgade borders.

\- Albin "Slaget" Otterhäll, DV'18

=== Förslag till beslut inför mötet från motionären
#attSatser([
  vi väljer versionen av den officiella inofficella loggan där endast den yttre borden är guldfärgad som vår nya officiella inofficiella logga.
])

=== Yrkande från styrelsen styrelsen
Detta låter bra!
=== Förslag till beslut inför mötet från styrelsen
#attSatser([bifall attsats 1 från motionären])

#pagebreak()
== Motion: Måla divisionsloggan i backen tillsammans med Chalmerssektioner
Desto fler Chalmersstudenter som är medvetna om att vi finns på campus och vill umgås med oss, desto lättare blir det att bli integrerade med dem.
Desto mer integrerade vi blir med dem, desto lättare blir det att få liknande privilegier som Chalmersstudenterna.
Det kan handla om allt från att få samma rabatt som Chalmers kårmedlemmar, till att bli inbjudna till nollkallas och andra roliga tillställningar.
Men det kräver att Chalmersstudenterna vill integrera med oss, och det kräver först och främst att de känner till att vi studerar tillsammans med dem på campus.
Dörför föreslår jag att vi målar vår divisionslogga tillsammans med Chalmerssektionerna för att göra det tydligt att vi är på campus och är en del av gemenskapen.

\- Albin "Slaget" Otterhäll, DV'18

=== Förslag till beslut inför mötet från motionären
#attSatser([
  vi endast ansöker om tillstånd att måla divisionsloggan i backen där Chalmerssektionerna har målat sina logotyper.
])

=== Yrkande från styrelsen styrelsen
Vid ett kommittéemöte så har detta tagits upp och det verkar som att det finns ett större 
intresse av att måla divisionsloggan i vindgården utanför Monaden, likt Haddock,
med målet att börja etablera sig lite i taget. 
Styrelsen har redan påbörjat detta arbetet på egen hand. 

=== Förslag till beslut inför mötet från styrelsen
#attSatser([avslå attsats 1 från motionären])

#pagebreak()
== Motion: Styrelsen kan inte avsätta revisor

Revisorn har till uppdrag att å medlemmarnas vägnar granska styrelsen och kommittéerna.
Då är det lite konstigt om styrelsen kan avsätta revisorn.

Albin "Slaget" Otterhäll, revisor'24

=== Förslag till beslut inför mötet från motionären
#attSatser([
  i 9 kap. 2 § tredje stycket i stadgan införa "revisor" i listan.
], [
  ändra 9 kap. 3 § första stycket i stadgan från

  Styrelsen har rätt att
  • stänga av medlem från deras förtroendeuppdrag.

  till

  Styrelsen har rätt att stänga av enskild medlem från deras förtroendeuppdrag endast om medlemmen inte är revisor.
])

=== Yrkande från styrelsen styrelsen
Detta låtter som ett sunt förslag! Vi håller med!
=== Förslag till beslut inför mötet från styrelsen
#attSatser([
  bifalla attsats 1 från motionären
], [
  bifalla attsats 2 från motionären
])
#pagebreak()

= Inval
Inval av personer till förtroendeposterna som väljs in av Divisionsstämman. Dessa väljs in för en ordinarie mandatperiod, vilket sträcker sig från 1 januari till 31 december.

== DV_Ops'25
DV_Ops ansvarar för föreningens diverse IT system och med att främja hackerandra.

=== Inkomna nomineringar inför mötet
_Styrelsen har ej fått in några nominering innan stämman._

=== Förslag till beslut
#attSatser(
  [punkten bordsläggs]
)

// === Beslut
// #attSatser([Attsats 1 bifalles])

== DV_Arm'25
DV_Arm ansvarar för att förbättra relationer mellan divisionen och företag.

=== Inkomna nomineringar inför mötet
_Styrelsen har ej fått in några nominering innan stämman._

=== Förslag till beslut
#attSatser(
  [punkten bordsläggs]
)

// === Beslut
// #attSatser([Attsats 1 bifalles])
#pagebreak()
== Revisior'25
Revisorn ansvarar för att föreningen sköter sig! Detta görs genom att se 
att stadgan följs och alla ekonomiska regler!

=== Inkomna nomineringar inför mötet
_Styrelsen har ej fått in några nominering innan stämman._

=== Förslag till beslut
#attSatser(
  [punkten bordsläggs]
)

// === Beslut
// #attSatser([Attsats 1 bifalles])

== Klubb-Sport DV'25
Klubb-Sport DV är sportiga knattar!

=== Inkomna nomineringar inför mötet
- Robin Persson - DV’24
// #attSatser([Attsats 1 bifalles])

#pagebreak()
= Diskussionspunkter
Stämman är inte bara en chans för oss i divisionen att rösta om saker, utan den ger oss även en chans att diskutera olika ämnen, som kanske nödvändigtvis inte behövs röstas om.

Styrelsen har ej kommit med några diskussionspunkter, men vi lämnar golvet
öppet för närvarande medlemmar att ta upp det dom har på hjärtat.

_Inga punkter har inkommit innan mötet, och styrelsen har ej kommit några punkter själva._

#pagebreak()
= Avslutande av möte

== Mötets avslutande
Mötet avslutades 00:00.
#pagebreak()
#signatures(stämma: true)
