#import "../../../Template/Typst/DVD.typ": setupDocument, attSatser, blank, blockqoute, deltagere, signatures, formalia, ordningsFråga

#let time = "17:38"
#show: setupDocument.with(
  time: time,
  title: "",
  date: datetime(year: 2023, month: 11, day: 30),
  location: "EA",
  stämma: true
)

#deltagere(
    styrelsen: true, 
    [Samuel Hammersberg], [Ja],
    [_vakant_], [],
    [Lukas Gartman], [Ja],
    [Tekla Siesjö], [Nej],
    [_vakant_], [],
)

#deltagere(
  [Oscar Enes Rei], [under paus 4.5-4.6],
  [Nils Lurevik],   [5.3],
  [Tim Persson],    [],
  [Alva Johansson], [5.3],
  [Josefin Kokkinakis], [5.3],
  [Nikhil Olsson Mukhopadhyay], [],
  [Vilma Ljungblad],[ ],
  [Albin Otterhäll],[ ],
  [Max Rydberg], [],
  [Kristoffer Gustafsson], [],
  [Björn Rosengren], [],
  [William Bodin], [],
  [Sebastian Selander], [],
  [Sebastian Pålsson], [5.1],
  [Kevin Pettersson], [5.3],
  [Hannes Carlsson], [5.1],
  [Ida Vranvuk], [5.1],
  [Ida Kjellerstedt], [5.1],
)
#deltagere(
  [Angelika Haberg], [4.1],
  [Mikaela Keegan], [under paus 4.5-4.6],
  [Daniell Cole], [],
  [Linux Wallman], [5.3],
  [Alexander Lisborg], [5.3]
)

= Öppnande av möte
Mötet öppnades av Samuel Hammersberg #time

#pagebreak()

= Formalia
== Fastställande av röstlängd
En röstlängd är en lista på personer som har rösträtt. Under våra stämmomöten äger endast divisionsmedlemmar som närvarar vid mötet rösträtt. Därmed krävs det att för att stämmomötet ska kunna genom-
föras behöver vi en lista med namn på röstberättigade medlemmar som närvarar vid stämmosammanträdet.

Medlemmar kan under mötets gång, det vill säga efter denna punkt, läggas till eller tas bort ur röstlängden.
Det ska då framgå i röstlängden vid vilken punkt i mötesschemat medlemmen lämnar eller ankommer till
stämmomötet.

=== Förslag till beslut inför mötet
#attSatser([ stämman fastställer den nuvarande röstlängden ])

=== Beslut
#attSatser(
  [ attsatsen bifalles. ]
)

#pagebreak()
== Divisionsstämmans beslutbarhet
6 kap. i stadgan och 3 kap. i reglemenetet definierar regler för Divisionstämman.

Den 2023-11-13 kallade styrelsen till divisionsstämma genom att skriva i discordservern MonadenDV, och
att sätta upp affisher i sektionslokalen Monaden.

Detta möteschema ska ha skickats ut under tisdagen den 2023-11-28.

=== Förslag till beslut inför mötet
#attSatser(
  [
    divisionsstämman har uppnått kraven i stadgan för att få hålla möte, och är därmed beslutbar.
  ]
)

=== Beslut
#attSatser(
  [ attsatsen bifalles ]
)

== Fastställande av mötesschema
För att divisionsstämman ska kunna fatta ett beslut eller protokollföra en diskussion behöver punkten i
mötesschemat där stämman ska fatta beslut vara inlagd eller föras in i mötesschemat senast vid den här
punkten.

=== Förslag till beslut inför mötet
#attSatser(
  [ mötesschemat fastställs utan några ändringar. ]
)

=== Beslut
#attSatser(
  [ attsatsen bifalles. ]
)
#pagebreak()

== Val av mötesordförande
Mötesordförande har till uppgift att leda Divisionsstämmans sammankomst. Hen ansvarar för att mötesformalia sköts.
=== Nomineringar
- Samuel Hammersberg
=== Beslut
#attSatser(
  [ Samuel Hammersberg väljs in som mötesordförande. ]
)

== Val av vice mötesordförande
Vice mötesordförande hjälper mötesordförande med att hålla talarlistan, och att alla får komma till tals.
=== Nomineringar
- Sebastian Selander

=== Beslut
#attSatser(
  [ Sebastian Selander väljs in som vice mötesordförande. ]
)

#pagebreak()

== Val av mötessekreterare
Mötessekreteraren har till uppgift att anteckna diskussioner, beslut, och eventuella reservationer under mötet.

=== Nomineringar
- Gustav Dalemo

=== Beslut
#attSatser(
  [ Gustav Dalemo väljs in som mötessekreterare. ]
)

== Val av protokolljusterare
Protokolljusterare har till uppgift att kontrollera att protokollet i slutändan reflekterar de faktiska besluten
och diskussionerna som fördes under sammanträdet; samt agera rösträknare vid slutna omröstningar. Utöver
protokolljusterarna så ska mötesordförande och mötessekreteraren signera protokollet. Vid Divisionsstäm mans sammanträden ska det vara två justerare. Mötesordförande och mötessekreteraren kan inte vara
justerare.

=== Nomineringar
Styrelsen har ej kommit med några nomineringar innan mötet.

=== Fri nominering
- Kristoffer Gustafsson väljs till protokolljusterare.
- Albin Otterhäll väljs till protokolljusterare.

=== Beslut
#attSatser(
  [
    Kristoffer Gustafsson väljs till protokolljusterare.
  ],
  [
    Albin Otterhäll väljs till protokolljusterare.
  ]
)

#pagebreak()

= Rapport
== Styrelsen
=== Ordförande
Nu är vi alla tillbaka i skolan och plugget är på full rulle!

Vi har haft en rolig mottagning tack vare DVRK och alla phaddrar, och förhoppningsvis fortsätter
studielivet med samma rulle!

Bland några av de saker jag har gjort sedan senaste mötet har jag till exempel varit på instutionsråd där
de till exempel har diskuterats saker som anställningen av nya amanuenser och CSEs ekonomi. Har även
närvarat på ett ﬂertal möten om ﬂytten av Lindholmen campuset. På dessa möten är mycket fortfarande i
luften, så inte väldigt mycket att rapportera kring de då det inte är satt i sten när program ska ﬂytta, och
i vilken ordning de kommer ske.

Jag och Lukas har även äntligen lyckats besegra Swedbank och fått tillgång till vårat bankkonto, vilket är
något vi båda är oﬀantligt lyckliga över!

Som sagt så hoppas jag på ett fortsat roligt läsår, och hoppas att alla tentor blir lyckade!

Mvh,#linebreak()
Samuel "Hammarn" Hammersberg
#pagebreak()
=== Kassör
Av vår tilldelade Göta-budget för mottagningen om 20tkr har 15 276kr spenderats. Av institutions-budgeten
om 110tkr spenderades 95 717kr. Det totala beloppet för mottagningen i skrivande stund är 111tkr.

Utöver mottagningen har DVRK varit med och hållt i en pub i Kårkällaren där vi ﬁck en vinst på 1800kr.
Vi hoppas på att kunna hålla i mer liknande evenemang i framtiden!

Läget ser lite annorlunda ut än vad det gjorde förra läsåret när det kommer till äskningar hos Göta. Varje
förening har fått 1tkr att ta del av under året vilket är markant lägre än vad vi fått tidigare. Vi har för
tillfället inte rört de pengarna eftersom vi tycker det är något som vi alla får komma överens om vad de
ska gå till. Det ﬁnns dock fortfarande pengar att äska för hos institutionen och vi kommer att kolla vilka
möjligheter det ﬁnns där.

Mvh,#linebreak()
Lukas "Lulle" Gartman

#pagebreak()

== MEGA6
Under de sex månaderna sedan förra stämman hölls har vi, Mega6, haft en hel del för oss. Vi började
med under sommaren att designa och beställa våra egna patches. Därefter planerade och utförde vi våra
events under mottagningen till allas belåtenhet. Efter det så höll vi även i våran aspnings-vecka som trots
budgetskillnaden ändå var en succe. Vi vill framför allt belysa att under den utsålda Halloweensittningen
så fick alla sin mat efter sina etiska och allergiska preferenser i tid utan bismak av träkol. Emellertid och
under dessa events har vi umgåtts och ingått i förhandling med andra studentgrupper på kåren vilket har
resulterat i dekorationen av våra vänsterben. Just nu är vi i processen att avsluta våran aspningen genom
att ratificera nya medlemmar ∗ASPA Mega6∗.

Kristoffer "Schlätta" Gustafsson, Ordförande Mega6′23#linebreak()
Lukas "Lulle" Gartman, Mega6′23#linebreak()
Petter "Blommis" Blomkvist, Mega6′23

== Femme++
Sedan förra stämman så har vi medverkat i mottagningen för de nya studenterna. Vi höll i en lunch där vi
bjöd på poké bowls samt dricka och vi hade bokat On Air (en gameshow där vi tävlade i lag mot varandra).

Josefin "Bomben" Kokkinakis

== Studienämnden
Sedan den senaste stämman så har vi gått på alla kursutvärderingsmöten för de obligatoriska kursen.

Vi har även gått med i UGAIT, Utbildningsberedningen för grund- och avancerad nivå vid IT-fakulteten,
där vi ser till att representera oss studenter på DV, som till skillnad från resterande program på IT-fakulteten, huvudsakligen studerar på Johanneberg. Än så länge har det inte varit några större frågor som
rör oss men när det kommer sådana så kommer vi att förmedla informationen vidare (ev genom kanal i monadenDV?).

Vi har även inför det senaste kursutvärderingstillfället delat ut ﬁka till alla studenter i kandidatprogrammet som fyllt i kursutvärderingsenkäterna för de obligatoriska kurserna samt lottat ut ett presentkort där
alla studenter (oavsett nivå eller kurs) kunnat medverka. Vi hoppas på att kunna hålla i ﬁka igen inför
utvärdering av nuvarande kurser.

Utöver detta så har vi haft lite kontakt med en anställd som är utlånad till IT fakulteten för att hjälpa
dem att se över hur arbetet med studenters arbetsmiljö och hälsa ser ut och fungerar samt någon form av
nulägesbild kring studenters hälsa. Vi hoppas på att under stämman ta reda på om det ﬁnns intresse för
liknande informationstillfällen som hållits på Lindholmen där den anställde träﬀar studenter över lunchen
för att samla in ännu mer information från studenter och där även Studenthälsan Feelgood är med och
informerar om studenthälsan och det stödet som ﬁnns där.

Joseﬁn "Bomben" Kokkinakis

== DVRK
Vi i DVRK har sedan senaste stämman främst arbetat med Insparken. Vi anser att insparken gick väldigt
bra. Allt arbete, förutom utvärderingen gentemot CSE, är klart och vi ser fram emot att arrangera några
få saker innan vi slutligen lämnar över staﬀetpinnen till nästa år.

Tim Persson - DV’22

== DV_Ops
DV_Ops är fortfarande väldigt mycket i uppstarts fasen. Vi hade ett antal arrangemang under insparken
med varierande framgång samt lite samarbete med företag. Förhoppningen är att DV_Ops ska arrangera
lite ﬂer roliga arrangemang resten av hösten och den kommande våren.

Tim Persson - DV’22

== DVarm
Inget aktivitet att rapportera.

== ConCats
Muntlig rapport på stämman.

#pagebreak()

= Beslutspunkter
Enligt Stadgan måste ändringar av Stadgan röstas igenom på två av Divisionsstämmans varandra följande
möten. Om en beslutpunkt innehåller "första läsningen" innebär det att det är första gången beslutet tas
upp för omröstning. Om en beslutspunkt innehåller "andra läsningen" innebär det att beslutspunkten har
röstats igenom förra stämmomötet, och beslutet behöver bekräftas för att gå igenom.

== Proposition: Förlängning av tiden på väggundersökning
Sen den tidigare gången har styrelsen ej kommit vidare på detta arbetet, då styrelsen har haft annat och
eget arbete att ta i tu med.

Arbetet drevs primärt av Tekla "victory_sign" Siesjö som nu har avklarat sin utbildning, vilket har lett
till att ej mycket har gjorts, men de mejl och material som har tagits fram har förts över till resterande
medlemmar av styrelsen, så inget är förlorat.

Därför föreslår styrelsen följande punkter.

=== Förslag till beslut inför mötet
#attSatser(
  [uppdraget fortsätter under styrelsen till nästkommande stämma.],
  [en arbetsgrupp skapas vars syfte är att fortsätta arbetet, och får hjälp och resurser av styrelsen,
för att kunna komma fram till en slutsats till nästkommande stämma.],
  [arbetet avslutas.]
)
#pagebreak()
=== Beslut
#attSatser(
  [attsatsen bifalles.],
  [attsatsen nekas.],
  [attsatsen nekas.]
)

#pagebreak()
== Proposition: Val av revisor
Vi behöver revisorer för 2024 så att någon kan se till att styrelsen 
beter sig!

=== Nomineringar
Styrelsen har ej kommit med några nomineringar innan mötet.

=== Fri nominering
- Albin Otterhäll

=== Utjustering
Den nominerade justeras ut.

=== Beslut
#attSatser([Albin Otterhäll väljs in som revsior.])
=== Injustering
Den nominerade justeras in.
#pagebreak()
== Motion: Inval till DVRK’24
Efter nogrann process har vi i DVRK’23 enats om kandidater till nästa års iteration för DVRK. Vi kan alla
stolt ställa oss bakom kandidaterna och placerar fullt förtroende att dem kommer uppfylla sina uppgifter
med bravur.

DVRK’23 rekomenderar Edward "Snowden" Music till ordförande för DVRK’24.#linebreak()
DVRK’23 rekomenderar Ida "iceByte" Vranvuk till propaganda minister för DVRK’24.#linebreak()
DVRK’23 rekomenderar Felix "Overﬂow" Tan till eventansvarig för DVRK’24.#linebreak()
DVRK’23 rekomenderar Kevin "Pettzzon" Pettersson till phadderansvarig/extern för DVRK’24.#linebreak()
DVRK’23 rekomenderar Hannes "belfort" Carlsson till kassör.

Det är helt upp till nästkommande ordförande vilka andra personer som blir invalda under mandatperioden
2024, och posterna bestäms sedan av kommittéens medlemmar.
DVRK’23s rekommendationer är vårt råd till nästkommande kommittéordförande.

Tim "Båtsman" Persson#linebreak()
Nils "PNils" Lyrevik#linebreak()
Sebastian "Basse" Pålsson#linebreak()
Oscar "Reiban" Rei#linebreak()
DVRK’23

=== Nomineringar
- Edward "Snowden" Music

=== Utjustering
Nominerad är ej närvarande så ingen ut- eller injustering sker.

=== Beslut
#attSatser([Edward "Snowden" Music väljs till ordförande för DVRK’24.])

#pagebreak()

== Proposition: Fyllnadsval till Styrelsen
Under året har styrelsen märkt att Tim Persson, Gustav Dalemo och Josefin Kokkinakis hade passat som
styrelsemedlemmar. Gustav Dalemo har visat intresse för att vara sekreterare, Tim Persson har visat intresse för vice-ordförande och Josefin Kokkinakis för rollen som SAMO.

Styrelsen känner att dessa kandidater hade passat bra i dessa roller, då de är väldigt engagerade i studentlivet här på divisionen, och de har bevisat sig vara ansvarsfulla tidigare!

=== Nomineringar
- Tim Persson (DV’22) nomineras som medlem i styrelsen under verksamhetsåret 2023.
- Gustav Dalemo (DV’22) nomineras som medlem i styrelsen under verksamhetsåret 2023.
- Joseﬁn Kokkinakis (DV’21) nomineras som medlem i styrelsen under verksamhetsåret 2023.

=== Beslut

=== Mötessekreteraröverlämning
#attSatser(
  [mötessekreterare (Gustav Dalemo) överlämnar posten till Nils Lyrevik.]
)

=== Mötessekreteraröverlämning: Beslut
#attSatser(
  [attsatsen bifalles.]
)


=== Utjustering
Samtliga nominerade justeras ut

#pagebreak()

=== Beslut
#attSatser(
  [Tim Persson (DV’22) väljs in som medlem i styrelsen under verksamhetsåret 2023],
  [Gustav Dalemo (DV’22) väljs in som medlem i styrelsen under verksamhetsåret 2023],
  [Joseﬁn Kokkinakis (DV’21) väljs in som medlem i styrelsen under verksamhetsåret 2023],
)

=== Injustering
Samtliga nominerade justeras in

=== Mötessekreteraröverlämning
#attSatser(
  [mötessekreterare (Nils Lyrevik) överlämnar posten till Gustav Dalemo.]
)

=== Mötessekreteraröverlämning: Beslut
#attSatser(
  [attsatsen bifalles.]
)
#pagebreak()

== Preposition: Val av divisionsordförande
Då den nuvarande styrelsens mandatperiod tar slut den 31:e december, behöver vi ännu en gång rösta in
en divisionsordförande.

Då Samuel Hammersberg idag är ordförande för divisonen och kan tänka sig fortsätta att vara det under 2024, så ﬁnner styrelsen honom passande för rollen!
=== Nomineringar
- Samuel Hammersberg 

=== Mötesordförandeöverlämning
#attSatser(
  [mötesordförande (Samuel Hammersberg) överlämnar posten till vice-mötesordförande Sebastian Selander.]
)

=== Mötesordförandeöverlämning: Beslut
#attSatser(
  [attsatsen bifalles.]
)


=== Utjustering
Den nominerande justeras ut

=== Beslut
#attSatser([
  Att Samuel Hammersberg väljs till divisionsordförande för verksamhetsåret 2024.
])
=== Injustering
Den nominerande justeras in

=== Mötesordförandeöverlämning
#attSatser(
  [mötesordförande (Sebastian Selander) överlämnar posten till Samuel Hammersberg.]
)

=== Mötesordförandeöverlämning: Beslut
#attSatser(
  [attsatsen bifalles.]
)


#ordningsFråga([Tim Persson], [
  === Förslag till beslut
  #attSatser(
    [rösta om att pausa mötet mella 18:50 - 18:55]
  )
  === Beslut
  #attSatser(
    [attsatsen biffales]
  )

  === Förslag till beslut
  #attSatser(
    [pausa mötet mella 18:50 - 18:55]
  )
  === Beslut
  #attSatser(
    [attsatsen biffales]
  )
])

#pagebreak()

== Proposition: Styrelsen 2024
Då vi självfallet vill fortsätta arbeta med Tim Persson, Gustav Dalemo och Joseﬁn Kokkinakis föreslår vi
dessa personer för styrelsen 2024, men även vår nuvarande kassör Lukas Gartman för verksamhetsåret 2024.

=== Nomineringar
- Tim Persson (DV’22)
- Gustav Dalemo (DV’22)
- Joseﬁn Kokkinakis (DV’21)
- Lukas Gartman (DV’20) 

=== Beslut
=== Mötessekreteraröverlämning
#attSatser(
  [mötessekreterare (Gustav Dalemo) överlämnar posten till Nils Lyrevik.]
)

=== Mötessekreteraröverlämning: Beslut
#attSatser(
  [attsatsen bifalles.]
)

=== Utjustering
Samtliga nominerade justeras ut
=== Beslut: 
#attSatser(
  [Tim Persson (DV’22) väljs in som medlem i styrelsen under verksamhetsåret 2023.],
  [Gustav Dalemo (DV’22) väljs in som medlem i styrelsen under verksamhetsåret 2023.],
  [Joseﬁn Kokkinakis (DV’21) väljs in som medlem i styrelsen under verksamhetsåret 2023.],
  [Lukas Gartman (DV’20) väljs in som medlem i styrelsen under verksamhetsåret 2024.]
)

=== Injustering
Samtliga nominerade justeras in

=== Mötessekreteraröverlämning
#attSatser(
  [mötessekreterare (Nils Lyrerik) överlämnar posten till Gustav Dalemo.]
)

=== Mötessekreteraröverlämning: Beslut
#attSatser(
  [attsatsen bifalles.]
)
#pagebreak()
== Proposition: Mega7 2024
Styrelsen ﬁnner det lite tråkigt att alla kommittéer inte har en ordförande! Mega7 fyller en viktig roll i
studentlivet här i datavetenskapsdivisionen och är en riktigt lykta i våra mörka liv. Tråkigt nog så kan en
kommittée bara ha en ordförande, men vi får göra vårt bästa! På grund av detta föreslår styrelsen följande:

=== Nomineringar
- William “Minten” Bodin
- Alva “Blond” Johansson
- Nils “PNils” Lyrerik

=== Ytterligare yrkanden till beslut
=== Tilläggsyrkanden från Albin Otterhäll
#attSatser([
  lägga till en attsats om att samtliga styrelseledamöter har på sig en enhetlig dräkt och peruk till nästa stämmomöte.
])
=== Beslut
#attSatser([
  attsatsen bifalles.
])

=== Tilläggsyrkanden från Samuel Hammersberg
#attSatser([
  lägga till en attsats om att revisor har på sig en enhetlig dräkt och peruk till nästa stämmomöte.
])
=== Beslut
#attSatser([
  attsatsen bifalles.
])

=== Utjustering
Samtliga nominerade justeras ut

=== Förslag till beslut
#attSatser(
  [William “Minten” Bodin (DV’20) går vidare till nästa omröstning som ordförande för Mega7 för verksamhetsåret 2024.],
  [Alva “Blond” Johansson (DV’21) går vidare till nästa omröstning som ordförande för Mega7 för verksamhetsåret 2024.],
  [Nils “PNils” Lyrerik (DV’22) går vidare till nästa omröstning som ordförande för Mega7 för verksamhetsåret 2024.],
  [samtliga styrelseledamöter har på sig en enhetlig dräkt och peruk till nästa stämmomöte.],
  [revisor har på sig en enhetlig dräkt och peruk till nästa stämmomöte.]
)

=== Beslut
#attSatser(
  [attsatsen bifalles.],
  [attsatsen nekas.],
  [attsatsen nekas.],
  [attsatsen bifalles.],
  [attsatsen bifalles.],
)

=== Injustering
Samtliga nominerade justeras in.

= Diskussionspunkter
Stämman är inte bara en chans för oss i divisionen att rösta om saker, utan den ger oss även en chans att
diskutera olika ämnen, som kanske nödvändigtvis inte behövs röstas om.

== Regler och formalia kring overall
Fler av oss aktiva syns numera i overall, något jag tycker är väldigt roligt, men jag anser att vi behöver vara
mer enhetliga i hur vi upplevs och ser ut. Saker som, vilket ben står namnet på, är det några märken som
ska sys på poch var, ryggmärken, uppkappat eller nerkappat. Eftersom vi är uppdelade i flera kommitter
finns det syfte skillnader i utseende men jag upplever att vi behöver ha några enade “regler”.

Tim Persson DV’22

=== Anteckningar
En stilguide diskuterades:

Höger ben föreningsnamn, vänster ben diverse-märken, Komittemärket på vänster arm, Kårmärket på höger
arm, DV-på bröstet.

- En guide i reglementet föreslås
- Många verkar hålla med om att ha en enhetlig “look” är något att eftersträva.
- Ryggtryck tycker Tim är bra, men några invändingar är att det kan vara lite för dyrt.
- Att göra masstryck är billigare.
- Alla skulle kunna ha sammma rygglogga (den svarta loggan) och det skulle då bli billigare.
- Enlighet stärker omgivningen förståelse kring att vi tillhör DVD.
- Alla borde ha skärp.
- Kan ﬁnnas andra sätt än att trycka. Måla/sy på tyg?
- Att hålla overaller billigt är alltid bra
- Att screenprinta själv kan bli en rolig aktivitet.
- Namnet på benet bör vara vit.

#pagebreak()
== Hur ska köket och Monaden åtgärdas?
Just nu är standard tillståndet i köket kaos. Det är smutsigt och stökigt och det ﬁnns sällan nog med
bestick på lunchen. Jag anser att det behövs ett förtydligande kring vems uppgift det är att ta hand om
köket och se till att det sköts om. Anser även att Monaden ofta upplevs som stökig eller smutsig där disk
och godispapper lämnas framme. Båda dessa punker är förståss något vi alla som brukar Monaden ansvarar
för men det behövs diskuteras och på något vis åtgärdas.

Tim Persson DV’22

=== Anteckningar
- Lappa upp hyllorna bättre
- Någon/några som kanske ska ha köksansvar
- ConCats ska eventuellt fortsätta det arbetet, de behöver ﬂer folk som aspar.
- ConCats kan sätta upp ett system som gör det lättare att göra rätt för alla, gärna dokumenterat.

== Spendering av pengar och allmän ekonom
Då Göta Studentkår endast har budgeterat 1000kr till varje förening vill vi i styrelsen diskutera med stämman dels hur dessa pengar ska användas, men även andra sätt vi kan driva in pengar till divisionen. Saker
som försäljning under event bör uppmuntras och är en bra inkomstkälla för DVD!

_Styrelsen_

=== Anteckningar
- Det blir lättare för kommiteer som inte är särkilt indrivande av pengar att få tillgång till inkomsten.
- Det är trevligt att ha lite mer pengar att röra sig med som vi kan besluta om själva.
- Enligt skatteverkets krav ska försäljning ske under event.
#pagebreak()
== Regelbundna möten med kommittéordförande
Under nya styrelsen kan vi även passa på att föra in lite bra traditioner, och en av dessa förslag som Tim
Persson har tagit upp är att styrelsen bör anordna regelbundna möten med alla kommittéer. Detta tror
styrelsen hade varit bra för att stämmna av och se till att allt flyter på som de ska. Vi vill självfallet höra
vad ni andra tycker om de men sist men inte minst alla ordföranden som är med på stämman.

_Styrelsen_

=== Anteckningar
- Kanske skulle kunna göra det under stämmor.

#pagebreak()
= Avslutande av möte

== Mötets avslutande
Mötet avslutas 20:18.
#pagebreak()
#signatures(stämma: true)
