#import "../../../Template/Typst/DVD.typ": setupDocument, attSatser, blank, blockqoute, deltagere, signatures, formalia

#let time = "17:17"
#show: setupDocument.with(
  time: time,
  title: "",
  date: datetime(year: 2024, month: 10, day: 15),
  stämma: true,
)

#deltagere(
    styrelsen: true, 
    [Samuel Hammersberg], [],
    [Tim Person], [],
    [Lukas Gartman], [],
    [Josefin Kokkinakis], [],
    [Gustav Dalemo], [], 
)

// #deltagere(
//   [Ida Vranvuk], [Lämnade vid 5.2],
//   [Nikhil Mukhopadhyay Olsson], [],
//   [Daniell Cole], [],
//   [Martin Felix], [],
//   [Kristoﬀer Gustafsson], [],
//   [Albin Otterhäll], [],
//   [William Bodin], [],
//   [Alexander Lisborg], [],
//   [Anthon Wirback], [],
//   [Björn Rosengren], [],
//   [Angelika Hagberg], [],
// )

= Öppnande av möte
Mötet planeras öppnas av #time

#pagebreak()

= Formalia
== Fastställande av röstlängd
En röstlängd är en lista på personer som har rösträtt. Under våra stämmomöten äger endast divisionsmedlemmar som närvarar vid mötet rösträtt. Därmed krävs det att för att stämmomötet ska kunna genom-
föras behöver vi en lista med namn på röstberättigade medlemmar som närvarar vid stämmosammanträdet.

Medlemmar kan under mötets gång, det vill säga efter denna punkt, läggas till eller tas bort ur röstlängden.
Det ska då framgå i röstlängden vid vilken punkt i mötesschemat medlemmen lämnar eller ankommer till
stämmomötet.

=== Förslag
#attSatser([ stämman fastställer den nuvarande röstlängden ])

// === Beslut
// #attSatser(
//   [ attsatsen bifalles. ]
// )

#pagebreak()
== Divisionsstämmans beslutbarhet
6 kap. i stadgan definierar regler Divisionstämman.

Den 2024-09-30 kallade styrelsen till divisionsstämma genom att skriva i discordservern MonadenDV, och
genom en nyhet på dvet.se.

Detta möteschema ska ha skickats ut under fredagen den 2024-10-13.

=== Förslag
#attSatser(
  [
    divisionsstämman har uppnått kraven i stadgan för att få hålla möte, och är därmed beslutbar.
  ]
)

// === Beslut
// #attSatser(
//   [ attsatsen bifalles ]
// )

== Fastställande av mötesschema
För att divisionsstämman ska kunna fatta ett beslut eller protokollföra en diskussion behöver punkten i
mötesschemat där stämman ska fatta beslut vara inlagd eller föras in i mötesschemat senast vid den här
punkten.

=== Förslag
#attSatser(
  [ mötesschemat fastställs utan några ändringar. ]
)

// === Beslut
// #attSatser(
//   [ attsatsen bifalles. ]
// )
#pagebreak()

== Val av mötesordförande
Mötesordförande har till uppgift att leda Divisionsstämmans sammankomst. Hen ansvarar för att mötesformalia sköts.

=== Inkomna nomineringar inför mötet
Nomineringar som har inkommit till styrelsen i tid för att inkluderas i stämmohandlingarna.

==== Från styrelsen
Styrelseordförande brukar tradionellt vara den som driver stämmorna så
styrelsen väljer att nominera 

- Samuel Hammersberg

// === Beslut
// #attSatser(
//   [ Samuel Hammersberg väljs in som mötesordförande. ]
// )

== Val av vice mötesordförande
Vice mötesordförande hjälper mötesordförande med att hålla talarlistan, och att alla får komma till tals.
=== Inkomna nomineringar inför mötet
Nomineringar som har inkommit till styrelsen i tid för att inkluderas i stämmohandlingarna.

==== Från styrelsen
Styrelsen finner det passande att vice ordförande för styrelsen även
är vice mötesordförande så styrelsen väljer att nominera:

- Tim Persson
// === Beslut
// #attSatser(
//   [ Tim Persson väljs in som vice mötesordförande. ]
// )

#pagebreak()

== Val av vice mötessekreterare
Mötessekreteraren har till uppgift att anteckna diskussioner, beslut, och eventuella reservationer under mötet.

=== Inkomna nomineringar inför mötet
Nomineringar som har inkommit till styrelsen i tid för att inkluderas i stämmohandlingarna.

==== Från styrelsen
Styrelsen finner även det passande att sekreteraren för styrelsen även
är mötessekreteraren så styrelsen väljer att nominera:

- Gustav Dalemo
// === Beslut
// #attSatser(
//   [ Gustav Dalemo väljs in som vice mötessekreterare. ]
// )

== Val av protokolljusterare
Protokolljusterare har till uppgift att kontrollera att protokollet i slutändan reflekterar de faktiska besluten
och diskussionerna som fördes under sammanträdet; samt agera rösträknare vid slutna omröstningar. Utöver
protokolljusterarna så ska mötesordförande och mötessekreteraren signera protokollet. Vid Divisionsstäm mans sammanträden ska det vara två justerare. Mötesordförande och mötessekreteraren kan inte vara
justerare.

=== Inkomna nomineringar inför mötet
Nomineringar som har inkommit till styrelsen i tid för att inkluderas i stämmohandlingarna.

_Inga nomineringar för dessa positioner har inkommit._

// === Beslut
// #attSatser(
//   [
//     Kristoffer Gustafsson väljs till protokolljusterare.
//   ],
//   [
//     Daniell Cole väljs till protokolljusterare.
//   ]
// )

#pagebreak()

= Rapport
== Styrelsen
=== Ordförande
Nu är vi alla igång igen och förhoppningsvis lär allt rulla på som det ska!
Vi har haft en väldigt skoj mottagning tack vare DVRK och alla phaddrar, och
jag ser verkligen fram emot att se hur resten av året kommer se ut!

Har varit representant på instutionsrådet den 2024-10-11, där ett flertal saker
diskuterades, men det mest relevanta är att CSE och ITIT kommer läggas
under Naturvetenskapliga Fakulteten på GU. Vi kommer även få en ny vice-prefekt
som hanterar grundutbildningen i formen av Niklas Broberg. Just nu håller
han på att revidera kursplaner så vi kommer förmodligen få höra mer om det
i framtiden.

Kommer även närvara som representant för föreningen 2024-11-05 på
programrådet för Datavetenskaps programmet och Computer Science programmet,
och ni kommer förmodligen höra om vad som diskuterades där strax efter!

Utöver det har jag och resterande styrelsen fokuserat mycket på nästkommande
styrelse. Jag är väldigt optimistiskt om föreningens framtid, 
då vi har flertal intresserade som vi känner verkligen bryr som om föreningen
och hade passat bra i styrelsen!

Jag hoppas att resten av året går fint, att klarar sina tentor, och att vi ses på nästa stämma i november/december! 

Samuel "Hammarn" Hammersberg

=== Kassör
Ännu en lyckad mottagning är nu slut och det har varit ett par mycket roliga veckor! Som vanligt har vi lyckats spendera en hel del pengar och vi slog dessutom rekord i år. Från CSE-budgeten har vi spenderat 108 tkr, från Göta-budgeten blev det 15 tkr, och nytt för i år fick vi även en budget från Studenternas hus där vi spenderade 28 tkr till finalsittningen. Totalt gick mottagningen alltså på 151 tkr!

Det hände också lite grejer innan mottagningen sedan förra stämman. Med hjälp av institutionens stöd hade Femme++ en middag för 1 tkr, vi höll i en examensfest som gick på 3,7 tkr, vi köpte två st festivalbord för 4 tkr, och till sist höll ConCats i en räknestuga och köpte fika för 300 kr.

Med hjälp av Götas föreningsbudget på 1 tkr köpte vi kaffe, te och maskindiskmedel.

Jag kan även meddela att Swedbank hörde av sig angående den skumma insättningen från Rune Johansson på 905kr. Pengarna hade av misstag skickats till oss och banken bad oss vänligen att skicka tillbaka dem till Rune Johanssons dödsbo. Vila i frid Rune!

Lukas "Lucky" Gartman

=== Vice ordförande
Under mitt verksamhetsår har jag arbetat för att koordinera kommitteer och försöka skapa en "helhet" på divisionen.
Detta arbetet har sköts utifrån kommittemöten som sporadiskt skett men även i icke-officiella kanaler.

Tackar för ännu en lyckad mottagning och jag hoppas på fortsatt bra samarbete på divisionen.

Tim "Båtsman" Persson

=== SAMO
Sedan senaste stämma så har jag utöver styrelsemöten haft egna möten med studenter. Jag har även skapat ett tystnadspliktsavtal till Styrelsen. 

Josefin "Bomben" Kokkinakis
#pagebreak()

== Revisionsberättelse
Muntlig rapport på stämman.
#pagebreak()

== MEGA6
Sedan senaste stämman för 9 månader sedan har Mega6 varit upptagna med både det ena och det andra. I våras anordnade vi en vinprovning och fulsittning till stor förtjusning av allmänheten och alkoholkonässörer.  Sommaren präglades av planering och förberedelser inför insparken. Framför allt var kräftskivan ett ytters krävande event att planera då ambitionerna uppgick i höjder som inte tidigare skådats i Mega6. Men nu med facit i hand kan vi stolt säga att det blev ett fenomenalt event och att vi ger nästa generation en god grund att planera nästa års kräftskiva på. Efter mottagningen, under hävda alkoholrestriktioner, har vi återgått till vår reguljära verksamhet. 

Mega6’24 blickar även framåt över hösten då vi har planerat ett flertal aspirering events som skall mynna ut i medlems skiftet tills Mega6’25. Vi ser även positivt på engagemanget från nuvarande aspirerande och är djupt intresserade av att bekanta oss med våra efterföljare och överlämna det arv vi har att lämna bakom oss. 

Kristoffer "Schlätta" Gustafsson, Ordförande Mega6′24#linebreak()
Lukas "Lucky" Gartman, Mega6′24#linebreak()
Angelika “Hex” Hagberg, Mega6’24#linebreak()
Ida “Poppi” Kjellerstedt, Mega6’24#linebreak()
Gustav “Bärvern” Richter, Mega6’24

== Femme++
Sedan förra stämman har vi medverkat under insparken. Vårt första event var en lunch, där vi bjöd reccarna på valfri rätt från Benne pastabar och vårt andra event var On Air, en gameshow där vi tävlade mot varandra. 


Daniell “Cassilda” Cole

== Studienämnden
Muntlig presentation på stämman.

== DVRK
Vi i DVRK har hållit i Insparken under början av året vilket blev väldigt lyckat. Vi fick extremt mycket hjälp från resten av divisionen vilket var väldigt uppskattat. 

Kommentarer om mottagningen: 
Det mest uppskattade arret var definitivt utflykten + kräftskivan och något liknande borde vara med nästa år också. Om man jämför med förra årets mottagning så hade årets ett större engagemang från masters, därför borde vi se till att större arr hamnar under deras inspark också. 

Många lugna arr blev satta efter festligheter vilket ledde till att mindre recentiorer dök upp på dessa. Kan vara värt att tänka på tills nästa mottagning och ha ett bättre upplägg. 

Vi hade nog rekommenderat till nästa mottagning att ha några tomma dagar så att både phaddrar och recentiorer får vila (kvantitet vs. kvalitet) 

Alla kvitton som ska ligga på CSE har bokförts, några enstaka kvitton från Göta återstår. 

Vi har nu påbörjat vår aspningsperiod och beräknar ha våra intervjuer i början av december. 

Utöver asp-arren planerar vi också ett event för framtida DVRK’25 (+ gamlingar) efter aspningen samt en extern sittning i slutet av terminen för alla på GU. 


Ida “iceByte” Vranvuk#linebreak()
Ida “Poppi” Kjellerstedt#linebreak()
Hannes “belfort” Carlsson#linebreak()
Kevin “Pettzzon” Pettersson#linebreak()
Felix “Overflow” Tan

== DV_Ops
Ingen rapport.

== DVarm
Ingen rapport.

== ConCats
Hejsan, nedan kommer rapporten från ConCats för kommande stämman:

Vi i ConCats har under året haft en hel del arr, både under insparken och utanför.
Vi anser att dessa arr har varit lyckade och har uppnåt våra mål om att skapa en god gemenskap på DVD.

Vi har under insparken arrangerat en rad arr i sammarbete med DVRK. Dessa har varit lyckade och upskattade, speciellt filmkvällen med tacos och spelkvällen.
En del arr hade inte så många deltagare. Detta tror vi beror på att de schemalagts direkt efter ett arr med alkohol. Vi har tagit upp detta med DVRK och tror att detta enkelt kan åtgärdas nästa inspark.

Untanför insparket har ConCats arrangerat ConCats nights som planerat. Vi har även hållt i en städdag då hela monaden städades av ConCats med hjälp av övriga aktiva samt satt upp ett städschema i styrelserummet.

I framtiden har ConCats planerat arr för aspningen av ConCats som sammanfaller med resten av aspningsperioderna.

Vi har även utöver aspningen planerat att fortsätta med ConCats night på samma vis då detta varit ett bra sätt att främja en god gemenskap. 

Nikhil Olsson Mukhopadhyay 

== Mega7
Det har varit ett spännande år för Mega 7, fyllt med växtkraft, idéer och framtida möjligheter! Även om vi inte har haft några stora synliga projekt detta år, har vår kommitté outtröttligt arbetat bakom kulisserna för att stärka vår mission i att vårda och sköta Monadens plastväxter. Vi har haft flertalet möten för att brainstorma kreativa lösningar och diskutera hur vi bäst kan bidra till att skapa en grönare och mer levande miljö – även om våra växter är av plast.

Vi har också använt tiden till att planera för framtida initiativ som kommer att få Monaden att blomstra som aldrig förr! Under året har Mega 7 fördjupat sin forskning kring innovativa sätt att "vattna" och vårda våra plastväxter, och vi ser fram emot att omsätta dessa idéer i praktiken nästa år. Med starkt engagemang och gemensamma krafter kommer vi att fortsätta odla vår kärlek till naturen, även om den är konstgjord. Tack för ert stöd och er tilltro, och vi ser fram emot ett ännu mer händelserikt 2024!

#place(
  center + bottom,
  scale(
    x: 70%,
    y: 70%,
    reflow: true,
    image("2024-10-15-mega7.png")
  )
)

#pagebreak()

= Beslutspunkter
Enligt Stadgan måste ändringar av Stadgan röstas igenom på två av Divisionsstämmans varandra följande
möten. Om en beslutpunkt innehåller "första läsningen" innebär det att det är första gången beslutet tas
upp för omröstning. Om en beslutspunkt innehåller "andra läsningen" innebär det att beslutspunkten har
röstats igenom förra stämmomötet, och beslutet behöver bekräftas för att gå igenom.

// === Beslut:
// #attSatser(
//   [Attsatsen avslages, och styrelsen röstar in detta dokument 
//     på ett styrelsemöte istället för att kunna bearbeta det],
// )

== Motion: Förvaring i köket

Som många känner till så har vi mycket saker med liten plats att förvara dem på i köket. Men det finns utrymme längs väggarna i den delen med högre tak. Därför skulle vi kunna sätta upp skåp eller hyllplan där för långtidsförvaring. Dessutom så skulle all porslin och annan köksutrustning flyttas från våra grå förvaringsskåp, vilka också är hyfsat fulla med saker. 

- Kristoffer “Schlätta” Gustafsson

=== Förslag till beslut från motionär
#attSatser([
  styrelsen ska undersöka vilka av väggarna som skulle kunna stödja vikten för skåp eller hyllor. 
], [
  tillsätta en arbetsgrupp för planering, inköp, äskning, och montering av skåp eller hyllor. 
])
=== Styrelsens yrkande
Vi i styrelsen finner detta som sunda förslag, men skulle förslå följande 
istället:

#attSatser([
  ConCats ska undersöka vilka av väggarna som skulle kunna stödja vikten för skåp eller hyllor.
], [
  ConCats ska planera, inköp, äskning, och montering av skåp eller hyllor, vilket
  presenteras vid nästkommande stämma.
])

#pagebreak()

== Motion: Ändra namn på Studienämnden till NSA

Vi har en stolt tradition att byta namn på vissa kommitter, och jag tycker vi ska hålla liv i den!

Namnet NSA låter coolt, bara lite svårt att hitta något som passar in på bokstaven A.

Albin "Slaget" Otterhäll, DV'18

=== Förslag till beslut inför mötet
#attSatser([
  ändra 1 § i Regler för Datavetenskaps Studienämnd i reglementet från

  Kommittéens namn är Datavetenskaps Studienämnd.
   
  till
   
  Kommittéens namn är NSA, vilket är en akronym för Nänmden för Studier och Alla-tider-fika.
])

=== Styrelsens yrkande
Vi finner att detta är en fin tradition! Namnet låter ballt!

#attSatser([
  attsats 1 från motionen bifalles.
])

#pagebreak()
== Motion: Förtydliga att det är en studentförening i divisionens engelska namn

Det finns en avdelning/enhet vid CSE som heter något med Computer Science, så bra att vi kan vara tydliga med att vi är en studenförening. Inte samma problem på svenska.

=== Förslag till beslut inför mötet
#attSatser([
  Att 1 kap. 1 § 2 stycket i stadgan ändras från

  Vid översättning till engelska ska divisionens namn översättas till Division for Computer Science.

  till

  Vid översättning till engelska ska divisionens namn översättas till Student Division for Computer Science.
])

=== Styrelsens yrkande
Vi tycker att detta är bra idé, men finner det lite udda att inte ha samma namn
på båda språken.
#attSatser([
  attsats 1 från motionen bifalles.
], [
    Att 1 kap. 1 § 2 stycket i stadgan ändras från

  Vid översättning till engelska ska divisionens namn översättas till Division for Computer Science.

  till

  Vid översättning till engelska ska divisionens namn översättas till Computer Science Division.
])

#pagebreak()

== Motion: Förtydliga att styrelsen sköter administration av medlemssystem

Inte en nödvändig förändring, men tydlighet är bra.

Albin "Slaget" Otterhäll#linebreak()
Revisor

=== Förslag till beslut inför mötet
#attSatser([
  4 kap. 2 § i stadgan ändras från

  Man blir medlem i divisionen genom att kontakta divisionens styrelse.

  till

  Styrelsen ansvarar för administrationen av medlemskap i divisionen.
])
=== Styrelsens yrkande
#attSatser([
  attsats 1 från motionen bifalles.
])

#pagebreak()

== Motion: Regler för ekonomiskt ansvar och ansvarfrihet
Det finns ingen lag som reglerar ideella föreningar i Sverige. Det innebär att vi behöver själva definiera vad det innebär med ansvarsfrihet i divisionen.

Den nuvarande lydelsen är till stora delar kopierad från Wikipedias artikel om ansvarfrihet. Den lydelsen är inte testad i svenska domstolar (vad undertecknad känner till). Den sektionen är stort sett bara relevant när det blir rättsfall, så det är bra att ha en lydelse som jurister känner till och används i domstolar idag och har gjort det länge.

Den nya lydelsen är den som jurister specialiserade på ideella föreningar rekomenderar att man antar.

Albin "Slaget" Otterhäll#linebreak()
Revisor

=== Förslag till beslut inför mötet
#attSatser([
  ändra 5 kap. 4 § i stadgan från

  Att bevilja styrelsen ansvarsfrihet innebär att medlemmarna utifrån den information de har på ordinarie divisionsstämman godkänner att styrelsen har arbetat korrekt utifrån styrdokumenten. Om ansvarsfrihet inte beviljas markerar divisionsstämman att man inte är nöjd med styrelsens arbete, att man misstänker att något inte skötts korrekt/lagligt, att man vill underlätta framtida skadeståndsansvar eller att man har resterande uppgifter man vill att styrelsen skall ha löst innan ansvarsfrihet beviljas. Om ansvarsfrihet inte beviljats skall frågan behandlas på följande divisionsstämma.

  till

  I föreningen gäller reglerna för ansvar och ansvarsfrihet enligt 21 kap. i Lag (2018:672) om ekonomiska föreningar.
])

=== Styrelsens yrkande
#attSatser([attsats 1 från motionen bifalles.])

#pagebreak()

== Motion: Kräv inte ny revisor för ny styrelse

Den nuvarande stadgan kräver att vi har tillräkligt med invalda styrelseledamöter OCH minst en revisor för att en ny styrelse ska kunna gå på vid årsskiftet. Fett onödigt (jag orkar inte försöka hitta ny revisor).

Albin "Slaget" Otterhäll#linebreak()
Revisor

=== Förslag till beslut inför mötet
#attSatser([
  Att 6 kap. 2 § 1 stycket i stadgan ändras från

  Senast dagen före ett nytt räkenskapsår börjar ska divisionsstämman beslutat om
  - tillräckligt många styrelsemedlemmar för att styrelsen ska vara beslutsfattig; samt
  - revisor
  för det kommande räkenskapsåret.

  till

  Senast dagen före ett nytt räkenskapsår börjar ska divisionsstämman beslutat om tillräckligt många styrelsemedlemmar för att styrelsen ska vara beslutsfattig för det kommande räkenskapsåret.
])
=== Styrelsens yrkande
Detta är ett väldigt rimligt förslag, speciellt med tanke på att divisionen gick många år
utan en revisor.
#attSatser([attsats 1 från motionen bifalles.])
#pagebreak()

== Motion: Revisor > ordförande

Då det är revisorn som anses vara den som granskar makten™ är det rimligt att revisorn är den som tolkar dokumentet. Dessutom finns det mindre risk att revisorn är direkt part i en frågan som behövs tolkas.

Albin "Slaget" Otterhäll#linebreak()
Revisor

=== Förslag till beslut inför mötet
#attSatser([
  ändra 10 kap. 4 § andra stycket från

  Om det uppstår en tvist om hur man ska tolka dokument där endast divisionsstämman kan besluta om ändringar tolkas dokumentet av divisionssordförande för avgörande.

  till

  Om det uppstår en tvist om hur man ska tolka dokument där endast divisionsstämman kan besluta om ändringar tolkas dokumentet av revisor för avgörande. I händelse av att det inte finns en revisor tolkas dokumentet av divisionsordförande.
])

=== Styrelsens yrkande
#attSatser([attsats 1 från motionen bifalles.])
#pagebreak()

== Proposition: Mega7 straff
Nuvarande ordförande av Mega7 William Bodin har suttit i sin roll ett tag nu. 
Mega7s viktigaste uppdrag enligt reglementet är följande: "2 § Mega7 vattnar Monadens blommor."
Styrelsen finner att detta uppdrag EJ har följts av ordförande, då många blommor har strukit med under sommaren då ordförande valde att en semesterresa i Finland var viktigare än Monadens blommor!
Styrelsen tycker därmed att en klargöring av Mega7s uppgifter bör ske!

Samuel "Hammarn" Hammersberg#linebreak()
Lukas "Lucky" Gartman#linebreak()
Tim "Båtsman" Persson#linebreak()
Josefin "Bomben" Kokkinakis#linebreak()
Gustav "Görby" Dalemo

#place(
  dx: 360pt,
  dy: -70pt,
  scale(
    x: 54%,
    y: 54%,
    reflow: true,
    image("2024-10-15-mega7-lies.png")
  )
)

=== Förslag till beslut
#attSatser(
  [ kapitel 12 "Regler för Mega7" i reglementet ändras från 
    ```md
    1 § Kommittéens namn är Mega7.
    2 § Mega7 vattnar Monadens blommor.
    3 § Mandatperioden för kommittémedlemmarna bestäms internt inom kommittén.
    4 § Kommittémedlemmarna bestäms internt inom kommittén.
    ```
    till
    ```md
    1 § Kommittéens namn är Mega7.
    2 § Mega7 vattnar gräsmattan utanför Monaden under första veckan i varje månad, oavsett väder tillstånd. Detta ska dokumenteras genom frivilligt men tillgängligt forum.
    3 § Mandatperioden för kommittémedlemmarna bestäms internt inom kommittén.
    4 § Kommittémedlemmarna bestäms internt inom kommittén.
    ``` 
  ],
)
#pagebreak()

== Motion: Ny huvudbonad till ordförande
Vi anser att ordförande för styrelsen, för att framföra ett godtagbart utseende, bör bära propellerhatt. Denna hatt bör överlämnas till den nya ordförande när denne väljs in.

Nikhil "Minaj" #linebreak()
Daniel "Casilda" #linebreak()
Martin "Marabou"

=== Förslag till beslut från motionär
#attSatser([
  Ordförande bör bära en propellerhatt I under alla kommande stämmor såvida detta inte hindrar hen från att utföra sin uppgift
], [
  Ordförande ska överlämna denna hatt till nästkommande ordförande under invalet av denne
])

=== Styrelsens yrkande
Jag som ordförande och resterande styrelse finner detta en jobbig idé, we like it. Kör på.

Samuel "Hammarn" Hammersberg

#attSatser([
  attsats 1 från motionen bifalles.
], [
  attsats 2 från motionen bifalles.
])
#pagebreak()

== Proposition: Ny slogga!

För att stärka vår position på Göta och campus Johanneberg finner jag att vi är i starkt behov av en slogan som sammanfattar vår uppgift och funktion.
Denna slogan lyder:
Datavetenskapsdivisionen - Vi är vår egna sektion.
#attSatser([
  "Datavetenskapsdivisionen - Vi är vår egna sektion" införs som officiell slogan i reglementet.
])

Tim "Båtsman" Persson DV'22, DVRK'23, Styrelsen'24, Arbetsgrupp - Logotyp'22

#pagebreak()
= Inval
Inval av personer till förtroendeposterna som väljs in av Divisionsstämman. Dessa väljs in för en ordinarie mandatperiod, vilket sträcker sig från 1 januari till 31 december.

== Fyllnadsval för DVArm'24
DV_Arm ansvarar för att förbättra relationer mellan divisionen och företag

Just nu saknas det en ordförande.

=== Inkomna nomineringar inför mötet
_Styrelsen har ej fått in några nominering innan stämman._

== Fyllnadsval för DV_Ops'24
DV_Ops har som jobb att arbeta med divisionen IT och främja
våran tekniska sida.

Just nu saknas det en ordförande.

=== Inkomna nomineringar inför mötet
_Styrelsen har ej fått in några nominering innan stämman._

#pagebreak()

== Fyllnadsval för Studienämnden'24
Studienämnden ansvarar för att se till att kvaliten på kurserna här på
universitet håller sig, och att lärare m.m följer up på den kritik de får.

Just nu saknas en ordförande så det ska nu förhoppningsviss fixas.

=== Inkomna nomineringar inför mötet

Nomineringar som har inkommit till styrelsen i tid för att inkluderas i stämmohandlingarna.

=== Från Ida Vranvuk och Nikhil Olsson Mukhopadhyay

Pick me, choose me, love me, vi nominerar

- Ida Vranvuk

Ida “iceByte” Vranvuk

Nikhil “Minaj” Olsson Mukhopadhyay

#place(
  center,
  scale(
    x: 70%,
    y: 70%,
    reflow: true,
    image("2024-10-15-ida.jpeg")
  )
)
#pagebreak()

== Studienämnden'25 ordförande
Studienämnden ansvarar för att se till att kvaliten på kurserna här på
universitet håller sig, och att lärare m.m följer up på den kritik de får.

=== Inkomna nomineringar inför mötet

Nomineringar som har inkommit till styrelsen i tid för att inkluderas i stämmohandlingarna.

=== Från Ida Vranvuk och Nikhil Olsson Mukhopadhyay

Pick me, choose me, love me, vi nominerar

- Ida Vranvuk

Ida “iceByte” Vranvuk

Nikhil “Minaj” Olsson Mukhopadhyay

#place(
  center,
  scale(
    x: 70%,
    y: 70%,
    reflow: true,
    image("2024-10-15-ida.jpeg")
  )
)


// === Utjustering:
// Nikhil "Minaj" Olsson Mukhopadhyay justeras ut.

// === Beslut:
// #attSatser([Nikhil "Minaj" Olsson Mukhopadhyay till ordförande för DVRK’24.])

// === Injustering:
// Nikhil "Minaj" Olsson Mukhopadhyay justeras in.

#pagebreak()


= Diskussionspunkter
Stämman är inte bara en chans för oss i divisionen att rösta om saker, utan den ger oss även en chans att
diskutera olika ämnen, som kanske nödvändigtvis inte behövs röstas om.

Styrelsen har ej kommit med några diskussionspunkter, men vi lämnar golvet
öppet för närvarande medlemmar att ta upp det dom har på hjärtat.

#pagebreak()
= Avslutande av möte

== Mötets avslutande
Mötet planeras avslutas 18:18.
// #pagebreak()
// #signatures(stämma: true)
