#import "../../../Template/Typst/DVD.typ": setupDocument, attSatser, blank, blockqoute, deltagere, signatures, formalia

#let time = "15:00"
#show: setupDocument.with(
  time: time,
  title: "",
  date: datetime(year: 2025, month: 3, day: 5)
)

#deltagere(
    styrelsen: true, 
    [Ida Vranvuk], [Ja],
    [Ida Kjellerstedt], [Ja],
    [hannes Carlsson], [Ja],
    [Daniell Cole], [Ja],
    [Nikhil Olsson Mukhopadhyay], [Ja],
)

= 칐ppnande av m칬te
M칬tet planeras att 칬ppnas #time

= Runda bordet
#formalia.rundaBordet

#pagebreak()

= Formalia
== Styrelsens beslutbarhet
#formalia.styrelsensBeslutbarhet

=== F칬rslag
#attSatser(
  [
    Styrelsen har uppn친tt kraven i 7 kap. 5 춶 f칬rsta stycket i stadgan och 칛r
    d칛rmed beslutbar.
  ]
)

=== Beslut
#attSatser(
  [attsats 1 bifalles ]
)

== Fastst칛llande av m칬tesschema
#formalia.fastst칛llandeAvM칬tesSchema

=== F칬rslag
#attSatser(
  [
    m칬tesschemat fastst칛lls utan n친gra f칬r칛ndringar.
  ]
)

=== Beslut
#attSatser(
  [attsats 1 bifalles ]
)

== Val av m칬tessekreterare
#formalia.valAvM칬teSekreterare

=== F칬rslag
#attSatser(
  [
    Nikhil Olsson Mukhopadhyay v칛ljs in som m칬tessekreterare
  ]
)

=== Beslut
#attSatser(
  [attsats 1 bifalles ]
)

== Val av protokolljusterare
#formalia.valAvM칬teJusterare

=== F칬rslag
#attSatser(
  [
    Daniell Cole v칛ljs in som m칬tesjusterare
  ]
)

=== Beslut
#attSatser(
  [attsatts 1 bifalles ]
)

#pagebreak()

= Rapport
== Ordf칬rande
Har kollat Tims m친ende. Han m친r bra.\
Har deltagit p친 ett m칬te med Petrus och Maximilian fr친n G칬ta ang친ende insparken. M칬tet gick bra och de verkar okej med en kompromiss som l칬ser m친nga av de problem som tidigare uppm칛rksammats.\
Har deltagit p친 en "bes칬ksdag" f칬r potentiella nya studenter.\
Deltagit i information om att Envariabelanalys byts ut mot ett en projektkurs i funktionell programmering. Matematisk statistik och diskret matematik, databaser och Introduktion till Data science and AI blir obligatoriska f칬r 친r 2. Matematisk modellering byts till applied mathmatical thinking. Anledningen f칬r detta samt att ta bort ADS och s칛nkningen av antalet antagna studenter 칛r att programmet ska g칬ras internationellt. Detta 칛r t칛nkt som en tempor칛r l칬sning f칬r att omstrukturera och bli mer internationella.\

== Vice ordf칬rande
Deltog i externm칬tet. M칬tet gick bra men ans친gs av vice ordf칬rande som aningen 칬verfl칬digt och d칛rmed oproduktivt.\
har 칛ven deltagit p친 m칬tet med Petrus och Maximilian.\
Arrangerade fika med semlor under fettisdagen tillsammans med akavia.\

== Kass칬r
Har tagit emot 3 칛skningar.\
Samtalat med f칬re detta kass칬r om fakturor. fakturering till CSE skall g칬ras klumpvis, g칛rna inte innan f칬reningen faktiskt beh칬ver in pengar. Detta 칛r f칬r att underl칛tta arbetet p친 CSE:s sida. Pengar finns att t칛cka utl칛gg f칬r tillf칛llet.\

== SAMO
Enk칛ten om studenth칛lsa har ej skickats ut p친 mejl som den skulle. Detta 친tg칛rdas direkt.\

== Sekreterare
Har gjort signeringar och inskanningar av tidigare protokoll och fixat protokollet inf칬r detta m칬te som vanligt.

#pagebreak()

= Diskussionspunkter
H칛r diskuterar styrelsen diverse punkter som beh칬vs tas upp men kanske inte beh칬vs beslutas om.

== Resultat fr친n enk칛t ang친ende studenth칛lsa
Styrelsen b칬r titta p친 resultaten fr친n enk칛ten om studenth칛lsa och se 칬ver om n친gon 친tg칛rd b칬r tas eller om n친got b칬r noteras.

=== Anteckningar
16 svar har kommit in n칛r detta skrivs. P친 grund av ett misstag har enk칛ten inte skickats ut via mejl. P친 grund av detta v칛ljer styrelsen att ta upp denna punkt igen n칛sta m칬te.

== Ny kabel till projektor
D친 kabeln till projektorn 칛r trasig b칬r en ny inf칬rskaffas. Styrelsen b칬r diskutera vilken sorts kabel som ska k칬pas och ungef칛r hur den b칬r installeras.

=== Anteckningar
F칬rslaget 칛r att skaffa en DVI kabel med en HDMI 칛nde s친 att en kortare HDMI kabel kan anv칛ndas mellan stereon och 칛nden av DVI-kabeln, som s칛tts i taket. Nikhil skall kolla p친 detta vidare och m칬jligen skicka in en 칛skan.


//== Diskussionspunkt
//BESKRIVNING AV PUNKTEN
//=== Anteckningar
//VAD SOM BLEV SAGT


#pagebreak()

= Beslutspunkter
H칛r best칛mmer diskuterar och *best칛mmer* styrelsen diverse saker. 
N칛r n칛sta st칛mma 칛r, styrelsens arbeten, 칛skningar, och allt annat som kan best칛mmas 
om best칛ms h칛r!

== 츿skningar fr친n ConCats
ConCats har skickat in tv친 칛skningar. Dessa b칬r beslutas om. Se nedan f칬r sj칛lva 칛skan.

=== 츿skan nr 1:\
Vi i ConCats planerar att arrangera en pluggstuga inf칬r tentorna i mars. 
Detta 칛r n친got som har varit uppskattat tidigare l칛sperioder och en tradition vi vill bibeh친lla. Dels f칬r att locka s친 m친nga som m칬jligt att komma och plugga samt hj칛lpa varandra, men ocks친 s친 att de studerande kan h친lla energi niv친n uppe, vill vi bjuda p친 fika. 

V친r uppskattning 칛r att ungef칛r 20 personer kommer och vi skulle 칬nska en budget p친 300 kr f칬r fika, kaffe och te. 

=== 츿skan nr 2:\
Vi i ConCats vill k칬pa in en ny penna och maskeringstejp till k칬ket s친 att folk kan skriva sina namn p친 sina matl친dor. Vi vill ocks친 k칬pa in tr친d f칬r att tejpa fast pennan och tejpen p친 kylsk친pet. 

Vi 칬nskar oss en budget p친 100 kr f칬r ink칬p av dessa. 

#pagebreak()

=== F칬rslag till beslut:
#attSatser(
  [칛skan nr 1 f칬r 300 kr godk칛nns och skickas till CSE ],
  [칛skan nr 2 f칬r 100 kr godk칛nns och skickas till CSE ]
)

=== Beslut:
#attSatser(
  [attsats 1 bifalles],
  [attsats 2 bifalles]
)

#pagebreak()

== 츿skan fr친n Samuel
Samuel har skickat in en 칛skan. Denna b칬r beslutas om. Se nedan f칬r sj칛lva 칛skan.

Hej! Vill k칬pa te, och 칛skar d친 f칬r 250kr f칬r att kunna k칬pa en stor m칛ngd 游뿒

=== F칬rslag till beslut:
#attSatser(
 [칛skan p친 250 kr f칬r ink칬p av te, som ska l칛ggas i monaden, godk칛nns och skickas till CSE],
[styrelsen mejlar Samuel ett starkt ordat mejl om hur en 칛skan b칬r formuleras]
)

=== Beslut:
#attSatser([attsats 1 bifalles], [attsats 2 bifalles])


== Valborg information

D친 flera medlemmar inte varit p친 ett valborgsfirande i studentkretsar innan 칛r det viktigt att informera om hur det g친r till.

=== F칬rslag till beslut
#attSatser([styrelsen bordsl칛gger punken till n칛sta m칬te d친 mer information ej finns 칛n.])

=== Beslut:
#attSatser([attsats 1 bifalles])

#pagebreak()

== Patches i stilguiden
D친 det inte finns n친gon guide f칬r hur patches b칬r se ut 칛r det rimligt att introducera detta i stilguiden. Nikhil presenterar f칬rslag p친 formulering under m칬tet.
=== F칬rslag till beslut:
#attSatser([Nikhil Olsson Mukhopadhyay skapar ett konkret f칬rslag till n칛sta m칬te.])

=== Beslut:
#attSatser([attsats 1 bifalles])


== Planering av omsittsen
D친 omsittsen 칛r prelimin칛rt planerad 12:e april b칬r seri칬s planering p친b칬rjas snarast. Beslut b칬r fattas om ansvarsomr친den och planering b칬r starta.
=== F칬rslag till beslut:
#attSatser(
  [ett planeringsm칬te bokas den 24:e mars]
)

=== Beslut:
#attSatser([attsats 1 bifalles])

#pagebreak()

== G칬tas s칛kerhetspolicy
G칬ta har skickat ut ett f칬rslag p친 en ny s칛kerhetspolicy. Styrelsen b칬r ge sin 친sikt p친 detta f칬rslag och svara p친 detta mejl.
=== F칬rslag till beslut:
#attSatser([Styrelsen har inget att till칛gga och v칛ljer att inte svara p친 mejlet])

=== Beslut:
#attSatser([attsats 1 bifalles])


== OOP6 gemensamt evenemang
OOP6 har f칬reslagit ett gemensamt event. Detta 칛r s친 klar n친got positivt och styrelsen b칬r skicka detta vidare till relevanta kommitt칠er.
=== F칬rslag till beslut:
#attSatser([Ida Vranvuk uppr칛ttar en kontakt mellan Mega6 och OOP6])

=== Beslut:
#attSatser([attsats 1 bifalles])

#pagebreak()
= Avslutande av m칬te

== N칛sta m칬te
N칛sta m칬te planeras prelimin칛rt 2025-03-24 : 15:00.

== M칬tets avslutande
M칬tet avslutas 16:04.
#pagebreak()
#signatures()
